臺灣板橋地方法院刑事判決              100年度訴字第610號
公  訴  人  臺灣板橋地方法院檢察署檢察官
被      告  黃如信
選任辯護人  孫世群律師（法律扶助）
被      告  曹寶劍
選任辯護人  趙偉程律師（法律扶助）
被      告  曹淑珺
選任辯護人  蔡英雌律師
上列被告因毒品危害防制條例等案件，經檢察官提起公訴（100
年度偵字第3524、4999、5804號、100 年度毒偵字第965 號），
本院判決如下：
    主  文
曹寶劍犯如附表一、二、三、四、五主文欄所示之罪，各處如附
表一、二、三、四、五主文欄所示之主刑及從刑；應執行有期徒
刑拾年，併科罰金新臺幣陸萬元，罰金如易服勞役，以新臺幣壹
仟元折算壹日，扣案之SONY ERICSSON 牌行動電話手機壹支、空
氣槍貳支（槍枝管制編號：新北鑑0000000000及新北鑑00000000
00）均沒收，扣案之大麻驗餘淨重零點肆壹柒柒公克沒收銷燬之
、盛裝上開大麻之外包裝袋貳個均沒收。
曹淑珺犯如附表一、二主文欄所示之罪，各處如附表一、二主文
欄所示之主刑及從刑；應執行有期徒刑伍年，扣案之0000000000
號SIM 卡壹張沒收。
黃如信犯如附表一、六主文欄所示之罪，各處如附表一、六主文
欄所示之主刑及從刑；應執行有期徒刑壹年貳月，扣案之NOKIA
牌行動電話手機壹支（含00000000 00 號SIM 卡壹張）沒收，扣
案之海洛因殘渣（微量）沒收銷燬之、盛裝上開海洛因殘渣之包
裝袋肆個及注射針筒肆支均沒收之。
    事  實
一、曹寶劍曾因施用毒品、施用麻醉藥品案件，經臺灣臺北地方
    法院以83年度訴字第149 號判決分別處有期徒刑3 年、2 月
    ，應執行有期徒刑3 年1 月，並經臺灣高等法院以83年度上
    訴字第5123號判決駁回上訴確定，嗣經臺灣高等法院以96年
    度聲減字第3027號裁定分別減刑為有期徒刑1 年6 月、1 月
    ，應執行有期徒刑1 年6 月又15日確定（下稱甲案）；又因
    偽造文書案件，經臺灣臺北地方法院以92年度訴緝字第158
    號判決處有期徒刑5 月確定（下稱乙案）；又因藥事法案件
    ，經臺灣臺北地方法院以92年度訴緝字第159 號判決處有期
    徒刑1 年6 月確定（下稱丙案）；復因違反職役職責案件，
    經國防部北部地方軍事法院以92年度信審字第288 號判決處
    有期徒刑10月確定（下稱丁案）；上揭乙、丙、丁案之罪刑
    ，嗣經國防部北部地方軍事法院以94年度信裁字第5 號裁定
    應執行有期徒刑2 年8 月確定（下稱戊案）；又前開甲案、
    戊案之應執行刑經接續執行後，已於民國96年12月31日執行
    完畢。黃如信前於87年間因施用毒品案件，經臺灣臺北地方
    法院裁定送勒戒處所觀察、勒戒後，認有繼續施用毒品之傾
    向，經同法院裁定令入戒治處所施以強制戒治，於87年12月
    8 日因其強制戒治屆滿3 月，其成效經評估為合格，符合停
    止戒治要件，無繼續戒治之必要，經同法院裁定停止戒治，
    所餘戒治期間，交付保護管束，惟因其於停止戒治期間內復
    施用毒品，違反保護管束應遵守事項情節重大，經同法院裁
    定撤銷停止戒治，令入戒治處所施以強制戒治，於89年11月
    20日強制戒治期滿執行完畢，乃經同法院於90年9 月28日以
    89年度易緝字第93號判決免刑確定；復因於91年間施用第一
    級毒品案件，經臺灣臺北地方法院以94年度訴字第968 號判
    決處有期徒刑6 月，如易科罰金以銀元300 元折算1 日確定
    ，嗣經同法院以96年度聲減字第883 號裁定減刑為有期徒刑
    3 月，如易科罰金以銀元300 元折算1 日確定，已於96年7
    月18日易科罰金執行完畢。
二、曹寶劍與曹淑珺（綽號小珺或小君）係夫妻關係，黃如信與
    曹寶劍、曹淑珺則係普通朋友關係，其3 人均知悉甲基安非
    他命係毒品危害防制條例列管之第二級毒品，不得非法持有
    、施用。緣黃如信因知悉其朋友即真實姓名年籍不詳綽號「
    阿和」之成年男子欲購買甲基安非他命3 公克施用，竟基於
    幫助「阿和」施用第二級毒品甲基安非他命之犯意，於99年
    11月5 日15時22分許以其所有插放0000000000號SIM 卡之NO
    KIA 牌行動電話1 支，撥打插放曹淑珺申請使用之00000000
    00號SIM 卡之曹寶劍所有SONY ERICSSON 牌行動電話手機1
    ，將「阿和」欲購買甲基安非他命3 公克之訊息告知曹寶劍
    ，商請曹寶劍幫「阿和」向藥頭（即上游毒販）代購甲基安
    非他命3 公克，曹寶劍因受黃如信之請託，且顧念「阿和」
    亦係其朋友，乃基於幫助「阿和」施用甲基安非他命之犯意
    ，於不詳之時間、地點以每公克約新臺幣（下同）1500元至
    2000元之價格向真實姓名年籍不詳之藥頭購入甲基安非他命
    約5 公克（分成5包 ，每包約1 公克），曹淑珺明知曹寶劍
    有施用毒品之習慣且經常與朋友以電話聯繫相互調取毒品施
    用，竟提供其所有之0000000000號行動電話門號SI M卡供曹
    寶劍使用，並基於幫助曹寶劍以幫助「阿和」施用甲基安非
    他命之犯意，陪同曹寶劍開車至臺北縣林口市（現改制為新
    北市林口區）某處山區與「阿和」見面後，由曹寶劍將甲基
    安非他命3 包（約3 公克）交付「阿和」供其施用，並收取
    「阿和」交付之4500元（換算為每公克1500元，曹寶劍未獲
    得不法之利益，詳如附表一所載）。
三、曹寶劍及曹淑珺均明知海洛因係毒品危害防制條例列管之第
    一級毒品，不得非法持有、施用，曹寶劍竟分別基於幫助成
    年人林信朋、黃如信施用第一級毒品海洛因之犯意，曹淑珺
    則分別基於幫助曹寶劍以幫助林信朋、黃如信施用第一級毒
    品海洛因之犯意，於附表二編號1 至6 所示之時間、地點，
    由曹淑珺陪同曹寶劍前往與林信朋、黃如信見面，並交付海
    洛因與林信朋、黃如信，供其等施用，並分別向林信朋、黃
    如信收取曹寶劍代購毒品時所代墊之款項（詳如附表二編號
    1 至6 所載）。
四、曹寶劍明知海洛因係毒品危害防制條例所規定之第二級毒品
    ，不得非法持有、施用、轉讓，竟分別基於幫助成年人周士
    僑施用第一級毒品海洛因之犯意，於附表三編號1 、2 所示
    時間、地點，交付海洛因與周士僑施用，並向周士僑收取其
    代購毒品時所代墊之款項（詳如附表三編號1 、2 所載）。
    曹寶劍復另行起意，基於轉讓第一級毒品海洛因之犯意，於
    附表三編號3 所示時間、地點，無償轉讓海洛因與黃如信施
    用（詳如附表三編號3所載）。
五、曹寶劍明知未經主管機關許可，不得擅自持有可發射金屬具
    有殺傷力之空氣槍，竟基於持有具殺傷力空氣槍之犯意，於
    99年間某日，在臺北縣三重市（現改制為新北市三重區）某
    跳蚤市易，向真實姓名年籍不詳之某成年人，以約2 、3 萬
    元之價格，購入可發射金屬具有殺傷力之空氣槍2 枝（槍枝
    管制編號分別為：新北鑑0000000000、新北鑑0000000000）
    ，而無故持有之，迄100 年1 月25日7 時25分許為警查獲時
    止（查獲情形詳如下述）。
六、曹寶劍明知大麻係毒品危害防制條例列管之第二級毒品，不
    得非法持有，仍基於持有第二級毒品大麻之犯意，於99年11
    、12月間某日，在臺北市（起訴書誤載為新北市○○○○路
    某水廠附近，自真實姓名年籍不詳之綽號「小胖」之成年男
    子處無償取得大麻2 包（淨重共計0.438 公克，查獲後經鑑
    定單位取樣0.0203公克用罄，驗餘淨重0.4177公克）後，即
    無故持有之，迄100 年1 月25日7 時25分許為警查獲時止（
    查獲情形詳如下述）。
七、黃如信明知海洛因係毒品危害防制條例所列管之第一級毒品
    ，不得非法持有、施用，竟基於施用第一級毒品海洛因之犯
    意，於100 年1 月24日晚上，在新北市林口區○○○路○ 段
    230 巷78號1 樓，以將海洛因置於一般醫療用注射針筒內皮
    下注射之方法，施用海洛因1 次。
八、嗣曹寶劍與曹淑珺於100 年1 月25日7 時25分許，在臺北市
    ○○區○○路30巷6 號8 樓之1 住處為警查獲，並扣得曹寶
    劍所有之大麻2 包（淨重共計0.438 公克，查獲後經鑑定單
    位取樣0.0203公克用罄，驗餘淨重0.4177公克）、上開SONY
    ERICSSON牌行動電話手機1 支（含0000000000號SIM 卡1 張
    ）、上開空氣槍2 枝（槍枝管制編號：新北鑑0000000000及
    新北鑑0000000000）等物。警方復於100 年1 月25日（起訴
    書誤載為15日）9 時許，在新北市林口區○○○路○ 段230
    巷78號1 樓持搜索票查獲黃如信，並扣得黃如信所有供施用
    海洛因所用之注射針筒4 支、施用後剩餘海洛因殘渣之塑膠
    夾鍊袋4 個及上開NOKIA 牌行動電話1 支（含0000000000號
    SIM 卡1 張）等物。
九、案經新北市政府警察局刑事警察大隊、板橋分局分別移送臺
    灣板橋地方法院檢察署檢察官偵查起訴。
    理  由
壹、程序部分（證據能力）：
  一、證人黃如信、林信朋、周士僑之警詢筆錄均無證據能力：
      按被告以外之人於審判外之言詞或書面陳述，除法律有規
      定者外，不得作為證據，刑事訴訟法第159 條第1 項定有
      明文。查被告曹寶劍、曹淑珺及其2 人之辯護人均主張證
      人黃如信、林信朋、周士僑之警詢筆錄均無證據能力。而
      證人黃如信、林信朋、周士僑於警詢時之陳述，均係被告
      曹寶劍、曹淑珺以外之人於審判外之陳述，且無具有可信
      之特別情況，依上開規定，均不得作為證據。
  二、證人黃如信、林信朋、周士僑於檢察官偵查時經具結之證
      言，均具有證據能力：
      按被告以外之人於偵查中向檢察官所為之陳述，除顯有不
      可信之情況者外，得為證據，刑事訴訟法第159條之1第2
      項定有明文。此係因上開偵查中向檢察官所為之陳述雖仍
      為審判外之陳述，但立法者衡量刑事訴訟法規定檢察官代
      表國家偵查犯罪、實施公訴，依法有訊問被告、證人、鑑
      定人之權，且實務運作時，偵查中檢察官向被告以外之人
      所取得之陳述，原則上均能遵守法律規定，不致違法取供
      ，其可信性極高，為兼顧理論與實務為由，而對「被告以
      外之人於偵查中向檢察官所為之陳述」，例外規定除有顯
      不可信之情況者外，得為證據。是本件證人黃如信、林信
      朋、周士僑在偵查中向檢察官所為之證述業經具結，且證
      人黃如信、周士僑於本院審理時到庭就其於偵查中所為之
      證述接受被告曹寶劍、曹淑珺及其2 人之辯護人之詰問，
      至於證人林信朋則因另案通緝中且經本院傳拘無著，揆諸
      司法院大法官釋字第582 解釋意旨，對於被告曹寶劍、曹
      淑珺之詰問權已有所保障，即已合於法定程序。另證人黃
      如信、林信朋、周士僑於偵查中既經具結願負偽證罪之刑
      事責任後方為證述，在證據能力方面應認其所為證述之真
      實性可獲初步之確保。準此，證人黃如信、林信朋、周士
      僑於偵查中經具結後向檢察官所為之證述，尚難認有「顯
      不可信」之情況，應均具有證據能力。又檢察官於偵訊證
      人林信朋時，並未告以如供出毒品來源得減輕其刑之事由
      而誘使林信朋為不實指述之情形，從而被告曹寶劍及其辯
      護人主張證人林信朋於檢察官偵查中之證言，恐受檢察官
      告知供出毒品來源得減輕其刑之影響，具有顯不可信之情
      況，應無證據能力云云，委不可採。
  三、下列新北市政府警察局刑事警察大隊監聽通話譯文紀錄表
      有證據能力：
      按電話監聽譯文，僅屬依據監聽錄音結果予以翻譯之文字
      ，固具文書證據之外觀，但實際上仍應認監聽所得之錄音
      帶，始屬調查犯罪所得之證物，乃刑事訴訟法第165 條之
      1 第2 項所稱之新科技證物，如其蒐證程序合法，且當事
      人已承認監聽錄音譯文之內容屬實，或對於該譯文內容並
      無爭執，而法院復已就該譯文依法踐行調查證據程序者，
      該監聽錄音之譯文即與播放錄音有同等價值，自有證據能
      力，不生須依同法第159 條之5 第2 項規定，審認有無證
      據能力（參考最高法院97年度台上字第6667號判決意旨）
      。本件被告曹寶劍所持用之0000000000號行動電話門號自
      99年10月29日起至同年12月26日止、證人周士僑所使用之
      0000000000號行動電話門號自99年9 月1 日起至同年月30
      日止之新北市政府警察局刑事警察大隊監聽通話譯文紀錄
      表，係警方偵查被告曹寶劍、周士僑等人涉犯違反毒品危
      害防制條例案件，向本院聲請核發通訊監察書後依法監聽
      錄音後所為之紀錄，有本院99年聲監字第859 號、99年聲
      監字第1085號、99年聲監續字第1160號通訊監察書影本附
      卷可稽（見100 年度偵字第3524號偵卷第112 、113 、11
      6 至119 頁），係符合法定程序所取得之證據，且被告3
      人及其辯護人於本院準備程序勘驗監聽錄音光碟內容及於
      審理時提示下列監聽通話譯文紀錄表內容，亦均表示「沒
      有意見」（見本院卷二第157 頁），依上開說明，下列新
      北市政府警察局刑事警察大隊監聽通話譯文紀錄表，應具
      有證據能力。
  四、新北市政府警察局100 年1 月27日北警鑑字第1000015713
      號鑑驗書具有證據能力：
      按刑事訴訟法關於鑑定之規定，除選任自然人充當鑑定人
      外，另設有囑託機關鑑定制度。依同法第198 條、第208
      條之規定，不論鑑定人或鑑定機關、團體，固均應由法院
      、審判長、受命法官或檢察官視具體個案之需要而為選任
      、囑託，並依同法第206 條之規定，提出言詞或書面報告
      ，始符合同法第159 條第1 項所定得作為證據之「法律有
      規定」之情形。然於司法警察機關調查中之案件，為因應
      實務上，或因量大、或有急迫之現實需求，併例行性當然
      有鑑定之必要者，例如毒品之種類與成分、尿液之毒品反
      應，或槍、彈有無殺傷力之鑑定，基於檢察一體原則，得
      由該管檢察長對於轄區內之案件，以事前概括選任鑑定人
      或囑託鑑定機關、團體之方式，俾便轄區內之司法警察官
      、司法警察對於調查中之此類案件，得即時送請先前已選
      任之鑑定人或囑託之鑑定機關、團體實施鑑定，以求時效
      。此種由檢察機關概括選任鑑定人或概括囑託鑑定機關、
      團體，再轉知司法警察官、司法警察於調查犯罪時參考辦
      理之作為，法無明文禁止，性質上與檢察官選任或囑託為
      鑑定者無異。又新北市政府警察局係臺灣板橋地方法院檢
      察署關於氣體動力式槍枝鑑驗之概括選任鑑定機關，有臺
      灣板橋地方法院檢察署98年12月25日板檢慎紀字第098040
      00043 號函附之「臺灣板橋地方法院檢察署檢察長概括選
      任鑑定機關（團體）名冊」在案可考。上開空氣槍，經查
      獲之司法警察先行拍照存證，再依上開規定送請新北市政
      府警察局為鑑定，該局因此提出之上揭鑑驗書，自屬前述
      「法律規定」得為證據者，應有證據能力。
  五、按被告以外之人於審判外之言詞或書面陳述，除法律有規
      定者外，不得作為證據，刑事訴訟法第159 條第1 項定有
      明文，此乃傳聞證據之法則。次按傳聞法則之重要理論依
      據，在於傳聞證據未經當事人之反對詰問予以核實，乃予
      排斥，惟若當事人已放棄對原供述人之反對詰問權，於法
      院審判時表明同意該等傳聞證據可作為證據，基於證據資
      料愈豐富，愈有助於真實發現之理念，並貫徹刑事訴訟法
      修法加重當事人進行主義之精神，確認當事人對於證據能
      力有處分權之制度，傳聞證據經當事人同意作為證據，法
      院認為適當者，亦得為證據。另當事人於調查證據時，對
      於傳聞證據表示「沒有意見」、「對於證據調查無意見」
      ，而未於言詞辯論終結前聲明異議，應視為已有將該等傳
      聞證據採為證據之同意，此刑事訴訟法第159 條之5 規定
      甚明。查被告曹寶劍、曹淑珺、黃如信及其3 人之辯護人
      於本院準備程序就下列認定事實所引用被告以外之人於審
      判外之言詞或書面陳述，均不爭執其證據能力（見本院卷
      一第109 頁背面、第119 、142 頁），且經本院於審理期
      日提示各該證據並告以要旨後，被告3 人及其辯護人均陳
      稱：「沒有意見」，迄辯論終結前亦未聲明異議，本院審
      酌各該證據均非違法取得，亦無證明力明顯過低之情形，
      依上開說明，均得採為證據。
貳、實體部分：
一、犯罪事實之認定：
  (一)、如事實欄二（即附表一）所示犯罪事實：
    1.如附表一所示犯罪事實，業據被告曹寶劍於本院準備程序
      及審理時自白不諱，被告黃如信於檢察官偵查中亦供稱：
      林口一位叫「阿和」的人跟伊說要買3 克安非他命，伊就
      跟曹寶劍講，伊說3 克4500元要算6000元也可以，伊、曹
      寶劍、曹淑珺後來都有去「阿和」那邊，「阿和」住林口
      山區，曹寶劍、曹淑珺交3 包就是3 克安非他命給「阿和
      」，後來伊打電話由曹淑珺接聽，電話中談到曹寶劍常說
      沒有賺錢，伊跟他講可以賣貴一點，這次販賣伊沒有從中
      拿到利潤等情（見100 年度偵字第3524號偵卷第177 頁、
      100 年度毒偵字第965 號偵卷第27頁）及於本院審理時陳
      明屬實（見本院卷二第88頁背面至90頁），被告曹淑珺亦
      於本院準備程序及審理時坦承：伊知悉曹寶劍有施用毒品
      之習慣，且伊猜曹寶劍周圍的朋友亦會施用毒品，且經常
      來找曹寶劍，伊覺得很奇怪；伊有提供自己申請之000000
      0000號SIM 卡與曹寶劍對外聯絡使用，並陪同曹寶劍開車
      於附表一所示時間、地點前往會見「阿和」，且曾接聽黃
      如信之來電並有下列編號2 之通話內容等情不諱。又被告
      曹寶劍、曹淑珺於99年11月5 日15時22分許至21時50分21
      秒許，曾以0000000000號電話與黃如信所使用之
      0000000000號電話聯繫並對話如下：
     ┌─┬────┬──────────────────┐
     │編│通話時間│通話內容（均以台語交談）            │
     │號│        │                                    │
     ├─┼────┼──────────────────┤
     │1 │99年11月│黃如信：阿和剛剛打給我，他說要3拉。 │
     │  │5 日15時│曹寶劍：要拿衣服喔。                │
     │  │22分22秒│黃如信：3是4500吧。你知道吧，看你要 │
     │  │        │        算多少，要算6000也可以。    │
     │  │        │曹寶劍：好啦。                      │
     │  │        │黃如信：你現在要怎麼辦？要先過來拿錢│
     │  │        │        嗎？                        │
     │  │        │曹寶劍：不用，我剛剛有聯絡了，可是我│
     │  │        │        要到桃園那邊耶。            │
     │  │        │黃如信：沒關係啊，還是你要直接拿過去│
     │  │        │        他那邊。                    │
     │  │        │曹寶劍：我拿到再打給你。            │
     │  │        │黃如信：我等一下會過去他那邊，電話會│
     │  │        │        接不到，不然你打他的電話，他│
     │  │        │        的電話你知道嗎？            │
     │  │        │曹寶劍：你已經在他那邊了喔。        │
     │  │        │黃如信：我等一下會過去。            │
     │  │        │曹寶劍：那好吧。                    │
     ├─┼────┼──────────────────┤
     │2 │99年11月│黃如信：喂。                        │
     │  │5 日21時│曹淑珺：喂。                        │
     │  │50分21秒│黃如信：喂？小君喔？                │
     │  │        │曹淑珺：ㄟ。                        │
     │  │        │黃如信：啊，恁尪勒？                │
     │  │        │曹淑珺：他在那跟他們那些在講話耶。  │
     │  │        │黃如信：啊，我跟你講哦，你們剛剛要走│
     │  │        │        的時候，有的，還有，還有有的│
     │  │        │        帶走忘記拿回來喔，有的放在你│
     │  │        │        們那裏。                    │
     │  │        │曹淑珺：沒。                        │
     │  │        │黃如信：喔。                        │
     │  │        │曹淑珺：沒有啦。                    │
     │  │        │黃如信：有啦，還有那個，那個有的。  │
     │  │        │曹淑珺：（雜訊聽不清楚）            │
     │  │        │黃如信：啊？                        │
     │  │        │曹淑珺：他有打電話去。              │
     │  │        │黃如信：啊？打電話去？              │
     │  │        │曹淑珺：放在車子輪胎下面那裏。      │
     │  │        │黃如信：這我知道。但是車子輪胎下面那│
     │  │        │        裏喔，他是放在後面還有，還有│
     │  │        │        那個你們回去看就知道了。回去│
     │  │        │        看就知道了。                │
     │  │        │曹淑珺：好啦，我等一下回去再看一下。│
     │  │        │黃如信：ㄟ、ㄟ、ㄟ、ㄟ。啊，恁尪，恁│
     │  │        │        尪有閒沒？叫他給我講一下電話│
     │  │        │        ，我有話要跟他講。有方便嗎？│
     │  │        │曹淑珺：他沒有在這啊。              │
     │  │        │黃如信：沒有在那喔？                │
     │  │        │曹淑珺：他開車去了啊。              │
     │  │        │黃如信：我跟你講啦喔，你回來跟他講啦│
     │  │        │        ，你講喔，叫他喔，不要常常算│
     │  │        │        那個本錢啦，你，因為你，你沒│
     │  │        │        有主動跟他們加喔，他們也都不│
     │  │        │        會主動拿給你，所以你們當時啊│
     │  │        │        尚介沒，因為啊，人家世強都算│
     │  │        │        我2000啦，他們有時候，他們有│
     │  │        │        時候，也是有人還會算2500給他│
     │  │        │        們，所以你們尚介沒也要算他們│
     │  │        │        2000，你們跟算他們1500你們根│
     │  │        │        本就沒賺到了，你們也要油錢什│
     │  │        │        麼，你要跟你老公說以後不用歹│
     │  │        │        勢，我跟他講．．．那個了（雜│
     │  │        │        訊聽不清楚），你們沒給他們賺│
     │  │        │        ，不是啦，沒有給他們賺給他們│
     │  │        │        喔，他們就不是裝惦惦，喔，你│
     │  │        │        回來要跟恁尪講一下，喔。    │
     │  │        │曹淑珺：嗯，好。                    │
     │  │        │黃如信：對啦，那個、那個要注重顏彩啦│
     │  │        │        喔，啊，你講叫他回來叫他打給│
     │  │        │        我，我有代誌要跟他講。      │
     │  │        │曹淑珺：好。                        │
     │  │        │黃如信：好、好、好。                │
     └─┴────┴──────────────────┘
      此有新北市政府警察局刑事警察大隊監聽通話譯文紀錄表
      及本院100 年6 月16日準備程序勘驗筆錄（含附件）各1
      份在卷可佐（見100 年度偵字第3524號偵卷第6 頁正、反
      面及本院卷二第16至21頁），足見被告曹寶劍之自白與事
      實相符，堪認被告黃如信、曹寶劍、曹淑珺確有附表一所
      載幫助「阿和」施用甲基安非他命之犯行。
    2.公訴意旨雖認被告曹寶劍係意圖營利而販賣甲基安非他命
      與「阿和」云云。惟檢察官未說明被告曹寶劍交付「阿和
      」之甲基安非他命3 公克之進價為何？所圖得之不法利益
      為若干？而證人黃如信於本院審理時具結證稱：「（問：
      你有講到「3000、4500、你要算6000也可以」，這部分的
      數字指的也是價錢嗎？是你建議曹寶劍可以拿的價錢嗎？
      ）對，因為他開車也是要車錢，我是希望他賺點車錢，但
      是他都從來不賺我們的錢。」、「（問：阿和拿3 包安非
      他命的價金是4500元，請問同樣數量的安非他命，一般行
      情價是多少？）6000元。」（見本院卷二第89、95頁背面
      ），核與上揭編號2 監聽通話譯文紀錄表記載被告黃如信
      事後打電話向被告曹淑珺表示：「我跟你講啦喔，你回來
      跟他（指曹寶劍）講啦，你講喔，叫他喔，不要常常算那
      個本錢啦，你，因為你，你沒有主動跟他們加喔，他們也
      都不會主動拿給你，所以你們當時啊尚介沒，因為啊，人
      家世強都算我2000啦，他們有時候，他們有時候，也是有
      人還會算2500給他們，所以你們尚介沒也要算他們2000，
      你們跟算他們1500你們根本就沒賺到了，你們也要油錢什
      麼，你要跟你老公說以後不用歹勢」等語相符，堪認被告
      曹寶劍於本院辯稱：伊交付「阿和」之甲基安非他命3 公
      克，係伊以每公克1500元至2000元之價格向他人購得，因
      伊與「阿和」是好朋友，所以沒有賺他的錢等語（見本院
      卷一第108 頁背面），應堪採信。被告曹寶劍主觀上既無
      營利之意圖，且上揭編號1 監聽電話譯文紀錄表記載被告
      黃如信說：「你現在要怎麼辦？要先過來拿錢嗎？」被告
      曹寶劍說：「不用，我剛剛有聯絡了，可是我要到桃園那
      邊耶。」被告黃如信說：「沒關係啊，還是你要直接拿過
      去他那邊。」被告曹寶劍說：「我拿到再打給你。」由此
      可知，被告黃如信主動打電話請託被告曹寶劍幫「阿和」
      購買甲基安非他命，並表示被告曹寶劍可先過來拿錢再去
      購毒，惟被告曹寶劍表示待其購得毒品後再以電話聯絡，
      則事後被告曹寶劍至林口山區將甲基安非他命3 公克交付
      「阿和」並收取其代墊之款項4500元，其行為應僅構成幫
      助「阿和」施用第二級毒品罪（詳如下述）。至於被告曹
      寶劍雖曾於檢察官偵查中自白「這次販賣安非他命我認罪
      」云云（見100 年度偵字第3524號偵卷第187 頁），惟被
      告曹寶劍於本院審理時陳稱：「（問：知道刑法及毒品危
      害防制條例之「販賣」係以意圖營利為要件？）不是很清
      楚。（問：你在100 年1 月26日檢察官聲請羈押時，你於
      法官面前有承認，當時有販賣毒品給阿和，對此你有何意
      見？）沒有，販賣這兩字是檢察官自行使用的，我從頭到
      尾都強調我與阿和只是一起吸毒，但檢察官卻一定要問出
      一個結果，就說我是否有交付毒品給阿和，我就回答說有
      。」（見本院卷二第151 頁背面），是被告曹寶劍係因欠
      缺法律專業知識，誤認其有交付毒品與「阿和」並收取款
      項之行為，即構成「販賣」刑責，始表示認罪，且此部分
      自白與上揭證據不符，難認與事實相符，自不足採。
    3.被告曹淑珺雖矢口否認有何幫助曹寶劍以幫助「阿和」施
      用甲基安非他命之犯行，並辯稱：伊不知曹寶劍前往林口
      山區之目的係交付甲基安非他命與「阿和」云云。然查被
      告曹淑珺於本院準備程序自承：伊幫曹寶劍接過林信朋、
      黃如信及周士僑的電話，也曾陪同曹寶劍一起出門與黃如
      信、周士僑及林信朋見面，都是由曹寶劍下車，見面的時
      間有時在凌晨，地點有時在偏僻地區，至於曹寶劍為何要
      下車與他們見面，我不知道等語（見100 年度偵字第35
      24號偵卷第45頁）。衡情一般人鮮少於凌晨偕同配偶前往
      外地與他人會面，亦鮮少相約於偏僻地區與友人匆匆相聚
      後即離去，且抵達時由曹寶劍一人下車，被告曹淑珺一人
      獨留車上，曹寶劍之行為舉止異於常情事理，被告曹淑珺
      竟未加詢問，顯見被告曹淑珺事先知悉曹寶劍於附表一所
      載時地與「阿和」見面之目的在於交付毒品。況且被告曹
      淑珺於警詢時供稱：「（警方提示通訊監察譯文內容A05
      ，是否為你與黃如信的通話內容？其通話內容內，黃如信
      告訴你說『人家世強都算我2000拉，有時候人家還會算25
      00給他們，你們最少也要算他們2000，你們算他們1500你
      們根本沒賺了』該句談話意思為何？）是的。該句通話內
      容意思是黃如信叫曹寶劍送毒品去給綽號何哥之男子，並
      且要曹寶劍賣他每包新臺幣（以下同）2500元，黃如信要
      從中抽取利潤，可是我丈夫都是以向毒品上游購買毒品的
      價格1500元賣他，並沒有賺取利潤。」（見100 年度偵字
      第4999號偵卷第24頁背面），證人黃如信於本院審理時亦
      具結證稱：「（問：換言之，你與阿和交易毒品這個部分
      的過程，曹淑珺也知道交易毒品的情況是嗎？）是。」（
      見本院卷二第91頁），益見被告曹淑珺明知曹寶劍於附表
      一所示時地前往林口山區之目的，係交付甲基安非他命與
      「阿和」施用，其辯稱事先不知情云云，應係畏罪卸責之
      詞，不足採信。被告曹淑珺明知曹寶劍有施用毒品之習慣
      ，經常與施用毒品之人往來，應有相互調取毒品之行為，
      竟仍提供其所有之0000000000號SIM 卡與曹寶劍，俾曹寶
      劍得以行動電話對外聯繫，又明知曹寶劍前往林口山區之
      目的在於交付甲基安非他命與「阿和」施用，而仍陪同曹
      寶劍開車前往，如曹寶劍開車途中有人撥打其電話，被告
      曹淑珺亦協助代接電話（詳如下述），是被告曹淑珺對於
      上揭被告曹寶劍幫助「阿和」施用甲基安非他命之犯行，
      實際上已提供助力，應構成所謂「幫助幫助犯」。
  (二)、如事實欄三（即附表二）所示之犯罪事實：
    1.如附表二編號1 所示犯罪事實，業據被告曹寶劍於本院準
      備程序及審理時自白不諱，被告曹淑珺於檢察官偵查中、
      本院準備程序及審理時亦均坦承當時陪同曹寶劍開車前往
      會見林信朋，且於車上接聽林信朋之來電並有下列編號2
      之通話內容等情在卷，核與證人林信朋於檢察官偵查中具
      結證述之情節大致相符（見100 年度偵字第3524號偵卷第
      168 至169 頁），且被告曹寶劍、曹淑珺於99年11月16日
      3 時49分許至5 時15分許，曾以0000000000號電話與林信
      朋及其女友李翊菱所使用之0000000000號及（02）000000
      00號電話聯繫並對話如下：
     ┌─┬────┬──────────────────┐
     │編│通話時間│通話內容（均以台語交談）            │
     │號│        │                                    │
     ├─┼────┼──────────────────┤
     │1 │99年11月│林信朋（使用0000000000號電話）：你回│
     │  │16日3 時│        來了嗎？                    │
     │  │49分39秒│曹寶劍：我要先過去三哥那邊。        │
     │  │        │林信朋：馬上要過來了嗎？            │
     │  │        │曹寶劍：沒有，我要跟他說上次的事，你│
     │  │        │        不會覺得上次煮那個麵，都煮不│
     │  │        │        爛嗎？                      │
     │  │        │林信朋：煮麵？                      │
     │  │        │曹寶劍：對啊，上次麵很難吃。        │
     │  │        │林信朋：喔。                        │
     │  │        │曹寶劍：我先跟他說這個，說完就過去了│
     │  │        │        。                          │
     │  │        │林信朋：喔，我瞭解，我在家裡等你。  │
     │  │        │曹寶劍：好。                        │
     ├─┼────┼──────────────────┤
     │2 │99年11月│曹淑珺：喂？                        │
     │  │16日5 時│林信朋（使用00-00000000 號電話）：喂│
     │  │9 分50秒│        。                          │
     │  │        │曹淑珺：早餐店。                    │
     │  │        │林信朋：喔，好                      │
     ├─┼────┼──────────────────┤
     │3 │99年11月│李翊菱（使用00-00000000 號電話）：喂│
     │  │16日5 時│       ？喂？                       │
     │  │15分5 秒│曹寶劍：喂，小菱喔。                │
     │  │        │李翊菱：ㄟ，他出去了喔。ㄟ。        │
     │  │        │曹寶劍：喔。謝謝。                  │
     │  │        │李翊菱：ㄟ、ㄟ，不會。              │
     └─┴────┴──────────────────┘
      此有新北市政府警察局刑事警察大隊監聽通話譯文紀錄表
      及本院100 年6 月16日準備程序勘驗筆錄（含附件）各1
      份在卷可佐（見100 年度偵字第3524號偵卷第13、13-1頁
      及本院卷二第16至23頁），足見被告曹寶劍此部分之自白
      與事實相符，堪認被告曹淑珺確有幫助被告曹寶劍於附表
      二編號1 所載時地以2000元之價格交付海洛因與林信朋，
      以幫助林信朋施用海洛因之犯行。
    2.如附表二編號2 所示犯罪事實，業據被告曹寶劍於本院準
      備程序及審理時自白不諱，被告曹淑珺於檢察官偵查中、
      本院準備程序及審理時亦坦承當時陪同曹寶劍開車前往會
      見林信朋，且接聽林信朋之來電並有下列編號2 之通話內
      容等情在卷，核與證人林信朋於檢察官偵查中具結證述之
      情節大致相符（見100 年度偵字第3524號偵卷第168 至16
      9 頁），且被告曹寶劍、曹淑珺於99年11月20日0 時12分
      許至2 時7 分許，曾以0000000000號電話與林信朋所使用
      之0000000000號電話聯繫並對話如下：
     ┌─┬────┬──────────────────┐
     │編│通話時間│通話內容（均以台語交談）            │
     │號│        │                                    │
     ├─┼────┼──────────────────┤
     │1 │99年11月│林信朋：你等一下要去三哥那邊嗎？    │
     │  │20日0 時│曹寶劍：我現在就在他這邊啊。        │
     │  │12分56秒│林信朋：能向他借8千元嗎？           │
     │  │        │曹寶劍：我不知道耶，我現在在等他回來│
     │  │        │        。                          │
     │  │        │林信朋：先借啦，來再還啊。          │
     │  │        │曹寶劍：等他回來我再打給你。        │
     │  │        │林信朋：好啦。                      │
     ├─┼────┼──────────────────┤
     │2 │99年11月│林信朋：喂？                        │
     │  │20日2 時│曹淑珺：喂？                        │
     │  │7 分24秒│林信朋：誰人？                      │
     │  │        │曹淑珺：信朋喔，啊，你沒在家？      │
     │  │        │林信朋：有啊。                      │
     │  │        │曹淑珺：喔，你在家喔，啊，你過來那個│
     │  │        │        橋下那個加油站那裏。        │
     │  │        │林信朋：北二高喔？                  │
     │  │        │曹淑珺：ㄟ。                        │
     │  │        │林信朋：喔，你們現在在那裡喔。      │
     │  │        │曹淑珺：ㄟ，對。                    │
     │  │        │林信朋：喔，好。                    │
     └─┴────┴──────────────────┘
      此有新北市政府警察局刑事警察大隊監聽通話譯文紀錄表
      及本院100 年6 月16日準備程序勘驗筆錄（含附件）各1
      份在卷可佐（見100 年度偵字第3524號偵卷第14頁及本院
      卷二第16至24頁），足見被告曹寶劍此部分之自白與事實
      相符，堪認被告曹淑珺確有幫助被告曹寶劍於附表二編號
      2 所載時地以8000元之價格交付海洛因與林信朋，幫助林
      信朋施用海洛因之犯行。
    3.如附表二編號3 所示犯罪事實，業據被告曹寶劍於警詢、
      本院準備程序及審理時自白不諱（見100 年度偵字第4999
      號偵卷第8 頁背面），被告曹淑珺於警詢時坦承：「（問
      ：警方提示通訊監察譯文內容D06 至D08 ，是否為你與林
      信朋的通話內容？其通話內容內，林信朋告訴你說『就是
      我要足2 個』該句談話意思為何？）是的。這句話的意思
      是林信朋要向我丈夫毒品海洛因。（問：本次交易時間、
      地點為何？交易毒品數量為何？是否有交易成功？）交易
      時間是在99年12月9 日3 時14分許，交易地點是在新北市
      樹林區的早餐店前。交易毒品數量我不知道，交易金額我
      不知道。當時我在車上。」（見100 年度偵字第4999 號
      偵卷第25頁），復於檢察官偵查中、本院準備程序及審理
      時坦承當時陪同曹寶劍開車前往會見林信朋，且接聽林信
      朋之來電並有下列編號1 至3 之通話內容等情在卷，核與
      證人林信朋於偵查中具結證述之情節大致相符（見100 年
      度偵字第3524號偵卷第168 、168 頁），且被告曹寶劍、
      曹淑珺於99年12月9 日2 時43分許至3 時14分許，曾以00
      00000000號電話與林信朋所使用之0000000000、00000000
      00號電話聯繫並對話如下：
     ┌─┬────┬──────────────────┐
     │編│通話時間│通話內容（均以台語交談）            │
     │號│        │                                    │
     ├─┼────┼──────────────────┤
     │1 │99年12月│林信朋（使用0000000000號電話）：喂？│
     │  │9 日2 時│曹淑珺：喂。                        │
     │  │43分42秒│林信朋：嫂啊。                      │
     │  │        │曹淑珺：喂。                        │
     │  │        │林信朋：我信朋啦。                  │
     │  │        │曹淑珺：喔。                        │
     │  │        │林信朋：你們現在都打這支就好。      │
     │  │        │曹淑珺：這支喔。                    │
     │  │        │林信朋：ㄟ。                        │
     │  │        │曹淑珺：喔，好                      │
     │  │        │林信朋：啊，恁，我，我有一點在趕耶。│
     │  │        │曹淑珺： 啊？                       │
     │  │        │林信朋：你們忙好了嗎？              │
     │  │        │曹淑珺：還沒呢。                    │
     │  │        │林信朋：是還沒等到嗎？              │
     │  │        │曹淑珺：啊？                        │
     │  │        │林信朋：還沒等到人嗎？              │
     │  │        │曹淑珺：等一下要過去再打給你。      │
     │  │        │林信朋：還沒等到人嗎？（此句為國語）│
     │  │        │曹淑珺：沒啊。                      │
     │  │        │林信朋：因為，因為我要那天那樣，有沒│
     │  │        │        ，再多1 倍。                │
     │  │        │曹淑珺：聽沒。                      │
     │  │        │林信朋：當做我要借2個。             │
     │  │        │曹淑珺：是喔，我再問問看。我跟伊講啦│
     │  │        │        。                          │
     │  │        │林信朋：我東西要是確定，我再跟你講。│
     │  │        │曹淑珺：嗯。                        │
     │  │        │林信朋：我稍確定一下喔。            │
     │  │        │曹淑珺：好                          │
     │  │        │林信朋：嗯。                        │
     ├─┼────┼──────────────────┤
     │2 │99年12月│林信朋（使用0000000000號電話）：喂？│
     │  │9 日2 時│曹淑珺：喂。                        │
     │  │52分36秒│林信朋：嫂啊，不用了啦，不用，不用到│
     │  │        │        2 個了。                    │
     │  │        │曹淑珺：嗯。                        │
     │  │        │林信朋：我的，我的就好了。          │
     │  │        │曹淑珺：你的？                      │
     │  │        │林信朋：ㄟ，我的部分就好了。        │
     │  │        │曹淑珺：你的部分？                  │
     │  │        │林信朋：嗯，我的部分就是隨便看是借我│
     │  │        │        一半或者是借我1 個都可以啦。│
     │  │        │曹淑珺：喔。                        │
     │  │        │林信朋：ㄟ啊，一半好啦。            │
     │  │        │似是旁邊某男子說：啊，就一半給他啊。│
     │  │        │林信朋：還有誰，福阿有沒，講他那個票│
     │  │        │        下來的時候，要還你們了。他在│
     │  │        │        我這裏他剛走。你有聽到嗎？  │
     │  │        │曹淑珺：那個電話，都沒接？          │
     │  │        │林信朋：沒給你接喔？現在在講啊。    │
     │  │        │曹淑珺：他有說什麼時候嗎？          │
     │  │        │林信朋：他講這幾天啊。              │
     │  │        │曹淑珺：啊？                        │
     │  │        │林信朋：他講這幾天啊。              │
     │  │        │曹淑珺：是喔。                      │
     │  │        │林信朋：ㄟ。                        │
     │  │        │曹淑珺：好啦。                      │
     ├─┼────┼──────────────────┤
     │3 │99年12月│林信朋（使用0000000000號電話）：喂？│
     │  │9 日3 時│曹淑珺：喂？                        │
     │  │14分01秒│林信朋：ㄟ。                        │
     │  │        │曹淑珺：早餐店。                    │
     │  │        │林信朋：好。                        │
     └─┴────┴──────────────────┘
      此有新北市政府警察局刑事警察大隊監聽通話譯文紀錄表
      及本院100 年6 月16日準備程序勘驗筆錄（含附件）各1
      份在卷可考（見100 年度偵字第3524號偵卷第16頁及本院
      卷二第16至27頁），足見被告曹寶劍此部分之自白與事實
      相符，堪認被告曹淑珺確有幫助被告曹寶劍於附表二編號
      3 所載時地以8000元之價格交付海洛因與林信朋，幫助林
      信朋施用海洛因之犯行。
    4.如附表二編號4 所示犯罪事實，業據被告曹寶劍於本院準
      備程序及審理時自白不諱，被告曹淑珺亦於檢察官偵查中
      、本院準備程序及審理時坦承當時陪同曹寶劍開車前往會
      見林信朋，且接聽林信朋之來電並有下列編號1 、3 、4
      之通話內容等情在卷，核與證人林信朋於檢察官偵查中具
      結證述之情節大致相符（見100 年度偵字第3524號偵卷第
      168 至171 頁），且被告寶劍、曹淑珺於99年12月11日0
      時52分許至2 時2 分許，曾以0000000000號電話與林信朋
      所使用之0000000000號電話聯繫並對話如下：
     ┌─┬────┬──────────────────┐
     │編│通話時間│通話內容（均以台語交談）            │
     │號│        │                                    │
     ├─┼────┼──────────────────┤
     │1 │99年12月│曹淑珺：喂？                        │
     │  │11日0 時│林信朋：喂，嫂啊。                  │
     │  │52分12秒│曹淑珺：ㄟ。                        │
     │  │        │林信朋：你們要來了嗎？              │
     │  │        │曹淑珺：還沒。                      │
     │  │        │林信朋：是喔。                      │
     │  │        │曹淑珺：要做什麼？                  │
     │  │        │林信朋：沒啊，我們，那個啊。        │
     │  │        │曹淑珺：啊？                        │
     │  │        │林信朋：我整天的啊。                │
     │  │        │曹淑珺：你要？你在家嗎？            │
     │  │        │林信朋：我在汽車旅館啊。            │
     │  │        │曹淑珺：喔。                        │
     │  │        │林信朋：我要借8千。                 │
     │  │        │曹淑珺：啊？                        │
     │  │        │林信朋：我要借8千啊。               │
     │  │        │曹淑珺：喔，好啦，我跟他說啦。      │
     │  │        │林信朋：ㄟ啊，很急耶。              │
     │  │        │曹淑珺：好啦。                      │
     ├─┼────┼──────────────────┤
     │2 │99年12月│林信朋：喂？                        │
     │  │11日1 時│曹寶劍：喂。                        │
     │  │25分26秒│林信朋：寶劍啊。                    │
     │  │        │曹寶劍：還是你要過來？              │
     │  │        │林信朋：ㄟ啊，ㄟ啊，要不然我過去。  │
     │  │        │曹寶劍：我給你報啦，這邊是（問旁邊的│
     │  │        │        人：什麼路）員山路跟民富街。│
     │  │        │林信朋：員山路跟民富街，在哪裡？台北│
     │  │        │        嗎？                        │
     │  │        │曹寶劍：沒啦，中和啦。              │
     │  │        │林信朋：中和喔。                    │
     │  │        │曹寶劍：ㄟ啊                        │
     │  │        │林信朋：員山路跟什麼路？            │
     │  │        │曹寶劍：民富街。                    │
     │  │        │林信朋：民富街喔，員山路跟民富街，我│
     │  │        │        到那邊再打電話給你。        │
     │  │        │曹寶劍：好。                        │
     ├─┼────┼──────────────────┤
     │3 │99年12月│林信朋：喂？                        │
     │  │11日1 時│曹淑珺：喂？                        │
     │  │48分14秒│林信朋：喂，嫂阿喔，                │
     │  │        │曹淑珺：ㄟ。                        │
     │  │        │林信朋：你們說那是員山路還是連城路？│
     │  │        │曹淑珺：員山。                      │
     │  │        │林信朋：員山路跟民富街嗎？          │
     │  │        │曹淑珺：對。                        │
     │  │        │林信朋：我馬上到了。                │
     │  │        │曹淑珺：好。                        │
     ├─┼────┼──────────────────┤
     │4 │99年12月│曹淑珺：喂？                        │
     │  │11日2 時│林信朋：喂，嫂阿，我到了。          │
     │  │2 分0 秒│曹淑珺：喔，好。                    │
     │  │        │林信朋：啊，哪裏？                  │
     │  │        │曹淑珺：等一下，你在角啊那嗎？      │
     │  │        │林信朋：角啊那等嗎？                │
     │  │        │曹淑珺：ㄟ。                        │
     │  │        │林信朋：好。                        │
     └─┴────┴──────────────────┘
      此有新北市政府警察局刑事警察大隊監聽通話譯文紀錄表
      及本院100 年6 月16日準備程序勘驗筆錄（含附件）各1
      份在卷可考（見100 年度偵字第3524號偵卷第16、16-1頁
      及本院卷二第16至39頁），足見被告曹寶劍之自白與事實
      相符，堪認被告曹淑珺確有幫助被告曹寶劍於附表二編號
      4 所載時地以8000元之價格交付海洛因與林信朋，幫助林
      信朋施用海洛因之犯行。
    5.如附表二編號5 所示犯罪事實，業據被告曹寶劍於本院準
      備程序及審理時自白不諱，被告曹淑珺亦於檢察官偵查中
      、本院準備程序及審理時坦承當時陪同曹寶劍開車前往會
      見林信朋，且接聽林信朋之來電並有下列編號1 、2 、5
      、6 、7 之通話內容等情在卷，核與證人林信朋於檢察官
      偵查中具結證述之情節大致相符（見100 年度偵字第3524
      號偵卷第168 至171 頁），且被告寶劍、曹淑珺於99年12
      月11日3 時30分許至8 時1 分許，曾以0000000000號電話
      與林信朋所使用之0000000000號電話聯繫並對話如下：
     ┌─┬────┬──────────────────┐
     │編│通話時間│通話內容（均以台語交談）            │
     │號│        │                                    │
     ├─┼────┼──────────────────┤
     │1 │99年12月│曹淑珺：喂。                        │
     │  │11日3 時│林信朋：喂，嫂阿，                  │
     │  │30分46秒│曹淑珺：ㄟ。                        │
     │  │        │林信朋：麻煩你跟寶劍講一下。        │
     │  │        │曹淑珺：怎樣？                      │
     │  │        │林信朋：剛剛那個有沒。              │
     │  │        │曹淑珺：嗯。                        │
     │  │        │林信朋：我不是借8千嗎？             │
     │  │        │曹淑珺：對。                        │
     │  │        │林信朋：我還要再借一個8千，就是二個 │
     │  │        │         8千，這樣。                │
     │  │        │曹淑珺：喔。                        │
     │  │        │林信朋：就是加起來，這樣有沒。      │
     │  │        │曹淑珺：嗯。                        │
     │  │        │林信朋：就等於，1個這樣，好不好？   │
     │  │        │曹淑珺：喔。                        │
     │  │        │林信朋：我是在這裡等你的電話嗎？    │
     │  │        │曹淑珺：啊？                        │
     │  │        │林信朋：我等你的電話？              │
     │  │        │曹淑珺：喔，好。                    │
     ├─┼────┼──────────────────┤
     │2 │99年12月│林信朋：喂                          │
     │  │11日4 時│曹淑珺：喂。                        │
     │  │39分2 秒│林信朋：嫂啊。                      │
     │  │        │曹淑珺：ㄟ。                        │
     │  │        │林信朋：還是我過去找你們？          │
     │  │        │曹淑珺：你要去哪邊找我們嗎？        │
     │  │        │林信朋：看你們在哪裡啊。            │
     │  │        │曹淑珺：他還沒有去ㄟ啊。            │
     │  │        │林信朋：ㄟ。                        │
     │  │        │曹淑珺：我們現在回到家裡了。        │
     │  │        │林信朋：喔你們有要過去嗎？          │
     │  │        │曹淑珺：要啊，我們要拿東西去給他朋友│
     │  │        │        啊。                        │
     │  │        │林信朋：不然我的意思是你們要過去，有│
     │  │        │        沒，我算是過去那，就不用讓你│
     │  │        │        們再跑一趟了。              │
     │  │        │曹淑珺：等一下，等一下，等下，我先接│
     │  │        │        電話。                      │
     │  │        │林信朋：好。                        │
     ├─┼────┼──────────────────┤
     │3 │99年12月│曹寶劍：喂。                        │
     │  │11日5 時│林信朋：喂。                        │
     │  │31分47秒│曹寶劍：喂，ㄟ。                    │
     │  │        │林信朋：寶劍啊？                    │
     │  │        │曹寶劍：ㄟ，我現在要過去了。        │
     │  │        │林信朋：要我過去嗎？                │
     │  │        │曹寶劍：沒，我在，沒在桃園呢。      │
     │  │        │林信朋：喔。                        │
     │  │        │曹寶劍：啊，你不是講要下去那個。    │
     │  │        │林信朋：ㄟ啊，我是講，要拿錢過去給你│
     │  │        │        啊。                        │
     │  │        │曹寶劍：沒啦，不用啦，我先給他欠著，│
     │  │        │        我現在拿過去。              │
     │  │        │林信朋：你要過來喔，你知道我要借多少│
     │  │        │        嗎？                        │
     │  │        │曹寶劍：我知道。                    │
     │  │        │林信朋：我要借多少？                │
     │  │        │曹寶劍：沒啦，你人在哪就好了。      │
     │  │        │林信朋：看你是要去我家，還是要去    │
     │  │        │曹寶劍：好啦，我到那邊再打給你。    │
     │  │        │林信朋：好啊，不然你到我家好了。    │
     ├─┼────┼──────────────────┤
     │4 │99年12月│林信朋：喂                          │
     │  │11日7 時│曹寶劍：喂，我下交流道了。          │
     │  │27分19秒│林信朋：喔，好。                    │
     │  │        │曹寶劍：啊，你在                    │
     │  │        │林信朋：啊？                        │
     │  │        │曹寶劍：你要在家嗎？                │
     │  │        │林信朋：ㄟ，我在家。我沒有車，我車等│
     │  │        │      一下才會到。                  │
     │  │        │曹寶劍：你有要再去哪裡？            │
     │  │        │林信朋：我要下去竹東。              │
     │  │        │曹寶劍：喔。要過去竹東喔？          │
     │  │        │林信朋：ㄟ啊，ㄟ啊，因為我剛剛有沒，│
     │  │        │        算講本來不用下去的，結果提款│
     │  │        │        卡有沒，要8點有沒，變成8點的│
     │  │        │        時候去用，他才可以領，你知影│
     │  │        │        沒，他那張卡不知道怎樣，變成│
     │  │        │         8點的時候，開的時候現領給我│
     │  │        │         。                         │
     │  │        │曹寶劍：喔。                        │
     │  │        │林信朋：我現在，你現在給我，我馬上下│
     │  │        │        去，有沒，上來我過去好了。  │
     │  │        │曹寶劍：要過去哪裡？                │
     │  │        │林信朋：我過去找你，就好了。        │
     │  │        │曹寶劍：見面再說啦。                │
     │  │        │林信朋：好啊，好啊。                │
     ├─┼────┼──────────────────┤
     │5 │99年12月│林信朋：喂。                        │
     │  │11日7 時│曹淑珺：喂。                        │
     │  │46分24秒│林信朋：到了嗎？                    │
     │  │        │曹淑珺：ㄟ。                        │
     │  │        │林信朋：好，好                      │
     ├─┼────┼──────────────────┤
     │6 │99年12月│曹淑珺：喂。                        │
     │  │11日7 時│林信朋：喂，嫂啊。                  │
     │  │57分7 秒│曹淑珺：ㄟ。                        │
     │  │        │林信朋：對啊，另外那種的，有嗎？    │
     │  │        │曹淑珺：什麼？                      │
     │  │        │林信朋：另外那種的，有嗎？          │
     │  │        │曹淑珺：嗯，等一下。（問旁邊的人：ㄟ│
     │  │        │        ，他問另外一種；旁邊的人回答│
     │  │        │        ：好啊，馬上轉頭過去）      │
     │  │        │曹淑珺：喂，好，那你出來。          │
     │  │        │林信朋：好。                        │
     ├─┼────┼──────────────────┤
     │7 │99年12月│林信朋：喂。                        │
     │  │11日8 時│曹淑珺：喂，信朋。                  │
     │  │1 分56秒│林信朋：ㄟ。                        │
     │  │        │（曹淑珺將電話轉交曹寶劍接聽）      │
     │  │        │曹寶劍 ：喂。                       │
     │  │        │林信朋：ㄟ。                        │
     │  │        │曹寶劍：啊，「錢（音譯) 」要，「錢( │
     │  │        │        音譯）」要稍止一下啊。      │
     │  │        │林信朋：喔。                        │
     │  │        │曹寶劍：另外，另外一個要的要拿給那個│
     │  │        │        ，我一個大哥。你聽懂有沒？  │
     │  │        │林信朋：好，不要緊，不要緊。        │
     │  │        │曹寶劍：喔。                        │
     │  │        │林信朋：好。謝謝啦。                │
     │  │        │曹寶劍：好啦，不用。                │
     │  │        │                                    │
     └─┴────┴──────────────────┘
      此有新北市政府警察局刑事警察大隊監聽通話譯文紀錄表
      及本院100 年6 月16日準備程序勘驗筆錄（含附件）各1
      份在卷可考（見100 年度偵字第3524號偵卷第16-1、17頁
      及本院卷二第16至42頁），足見被告曹寶劍此部分之自白
      與事實相符，堪認被告曹淑珺確有幫助被告曹寶劍於附表
      二編號5 所載時地以8000元之價格交付海洛因與林信朋，
      幫助林信朋施用海洛因之犯行。
    6.如附表二編號6 所示犯罪事實，訊據被告曹寶劍除否認收
      受黃如信所交付之2000元外，餘均於警詢、本院準備程序
      及審理時自白不諱（見100 年度偵字第4999號偵卷第7頁
      背面），被告曹淑珺亦於檢察官偵查中、本院準備程序及
      審理時坦承當時陪同曹寶劍開車前往會見黃如信，且接聽
      黃如信之來電並有下列編號3 至5 之通話內容等情在卷，
      核與證人黃如信於偵查中及本院審理時具結證述之情節大
      致相符（見100 年度毒偵字第965 號偵卷第27頁及本院卷
      二第88頁背面），且被告曹寶劍、曹淑珺於99年12月4日
      17時5 分許至20時52分56秒許，曾以0000000000號電話與
      黃如信所使用之0000000000號電話聯繫並對話如下：
     ┌─┬────┬──────────────────┐
     │編│通話時間│通話內容（均以台語交談）            │
     │號│        │                                    │
     ├─┼────┼──────────────────┤
     │1 │99年12月│黃如信：你那邊有辦法幫我處理2 千元嗎│
     │  │4 日17時│        ？我今天沒有去醫院。        │
     │  │5 分54秒│曹寶劍：我等一下打電話給你。        │
     │  │        │黃如信：好，我2千給你。             │
     ├─┼────┼──────────────────┤
     │2 │99年12月│曹寶劍：大ㄟ，好啊。                │
     │  │4 日17時│黃如信：那我在這邊等你。            │
     │  │14分32秒│曹寶劍：你在哪裡？                  │
     │  │        │黃如信：在家裡啊。                  │
     │  │        │曹寶劍：林口喔。                    │
     │  │        │黃如信：嗯。                        │
     ├─┼────┼──────────────────┤
     │3 │99年12月│曹淑珺：喂？                        │
     │  │4 日19時│黃如信：喂，啊，現在？              │
     │  │31分56秒│曹淑珺：在路上了。                  │
     │  │        │黃如信：路上，喔，好。              │
     ├─┼────┼──────────────────┤
     │4 │99年12月│黃如信：喂？                        │
     │  │4 日20時│曹淑珺：喂？                        │
     │  │26分40秒│曹淑珺：信兄，什麼事情？            │
     │  │        │黃如信：啊，你們到了嗎？            │
     │  │        │曹淑珺：還沒，還在高速唉，          │
     │  │        │黃如信：好，好。                    │
     │  │        │曹淑珺：車子很多，塞車。            │
     │  │        │黃如信：喔，好。                    │
     │  │        │曹淑珺：喔。                        │
     │  │        │黃如信：好。                        │
     ├─┼────┼──────────────────┤
     │5 │99年12月│黃如信：喂？                        │
     │  │4 日20時│曹淑珺：喂？                        │
     │  │49分17秒│黃如信：ㄟ。                        │
     │  │        │曹淑珺：信兄喔，                    │
     │  │        │黃如信：ㄟ、ㄟ、ㄟ。                │
     │  │        │曹淑珺：啊，你畫圖的工具還有嗎？    │
     │  │        │黃如信：沒有耶，不要緊，我，我，我，│
     │  │        │        在我旁邊這拿就好了。        │
     │  │        │曹淑珺：啊？                        │
     │  │        │黃如信：在我旁邊那個就好了。在旁邊拿│
     │  │        │        就好了。                    │
     │  │        │曹淑珺：啊，不要幫你準備嗎？        │
     │  │        │黃如信：ㄟ，不用，不要緊，我再來去買│
     │  │        │        就好了。                    │
     │  │        │曹淑珺：我們到了。                  │
     │  │        │黃如信：好。                        │
     ├─┼────┼──────────────────┤
     │6 │99年12月│黃如信：喂？                        │
     │  │4 日20時│曹寶劍：我在7-11這。                │
     │  │52分56秒│黃如信：對阿，我知，我就是要在這等你│
     │  │        │        啊。                        │
     │  │        │曹寶劍：好，好。                    │
     └─┴────┴──────────────────┘
      此有新北市政府警察局刑事警察大隊監聽通話譯文紀錄表
      及本院100 年6 月16日準備程序勘驗筆錄（含附件）各1
      份在卷可考（見100 年度偵字第3524號偵卷第6 頁背面、
      第7 頁及本院卷二第16至33頁），足見被告曹寶劍此部分
      之自白與事實相符。又證人黃如信於偵審中均具結證稱當
      時曾交付2000元與被告曹寶劍等情在卷，核與上揭編號1
      所示監聽電話紀譯文紀錄表所示通話內容相符，是被告曹
      寶劍否認收受2000元乙節，應係時間久遠記憶不清所致。
      綜上堪認被告曹淑珺確有幫助被告曹寶劍於附表二編號6
      所載時地以2000元之價格交付海洛因與黃如信，幫助黃如
      信施用海洛因之犯行。
    7.公訴人雖認為被告曹寶劍係意圖營利而於附表二所載時地
      販賣海洛因與林信朋、黃如信云云，惟檢察官未說明被告
      曹寶劍交付林信朋、黃如信之海洛因之進價為何？所圖得
      之不法利益為若干？且證人林信朋於檢察官偵查中具結證
      稱：「我買了8000元海洛因（指附表二編號3 、4），但
      是我錢不夠，只先給他4000元。」（見100 年度偵字第35
      24號偵卷第170 頁），被告曹寶劍交付價值8000元之海洛
      因與林信朋，卻僅向林信朋收取4000元，則被告曹寶劍主
      觀上是否有營利之意圖，顯值懷疑。又證人黃如信於本院
      審理時具結證稱：「通常我是沒東西（指毒品）的時候就
      會麻煩寶劍幫我調，跟他說我需要500 元或1000元，麻煩
      他拿來借我」、「（問：2010年12月4 日的部分有寫到『
      你那邊有辦法幫我處理2000元嗎』請問這句話的意思為何
      ？）也是麻煩他幫我調海洛因。」、「我們有共同吸食，
      我知道他有地方可以拿，所以請他幫我調。」、「我是請
      他幫我調東西，我的藥頭是一位叫做士強的人。」、「（
      問：你有提到曾經以2000元向曹寶劍拿海洛因，請問如果
      同樣數量的海洛因，如果是向士強拿，價格會是多少？）
      應該是會比較貴，大約要3000元到4000元。（請問你能確
      信曹寶劍一定是用成本價給你的嗎？）我可以確信。（問
      ：既然你大部份都是跟士強拿，為何又會有幾次是找曹寶
      劍拿？）因為有時候聯絡不到士強。」（見本院卷二第87
      頁、第88頁背面、第90至92頁），再觀諸上開附表二編號
      1 至6 所示監聽電話譯文紀錄表之記載，每次均係林信朋
      、黃如信主動打電話予被告曹寶劍，請託曹寶劍撥空與林
      信朋或黃如信見面交付毒品之意思，且林信朋曾請求被告
      曹寶劍向綽號「三哥」之男子先「借」一些毒品回來，款
      項將來再還，或林信朋於電話中請求被告曹寶劍先「借」
      一些毒品，先借一半或一個都可以等語，且林信朋先表示
      ：「要拿錢過去給你啊」，被告曹寶劍則回答：「不用啦
      ，我先給他欠著」等語，再參酌上揭1.附表編號1 之通話
      內容記載被告曹寶劍說：「我要先過去三哥那邊。」林信
      朋說：「馬上要過來了嗎？」被告曹寶劍說：「沒有，我
      要跟他說上次的事，你不會覺得上次煮那個麵（指毒品）
      ，都煮不爛嗎？」林信朋說：「煮麵？」被告曹寶劍說：
      「對啊，上次麵很難吃。」可知被告曹寶劍向林信朋表示
      其毒品之來源似為綽號「三哥」之男子，且正要前去向「
      三哥」反應毒品品質不佳等情。苟被告曹寶劍係意圖營利
      販賣海洛因與林信朋，豈有主動向買家林信朋表達毒品品
      質不佳之理？益證被告曹寶劍辯稱因林信朋、黃如信與伊
      係朋友關係，都有施用品海洛因的習慣，而伊有門路可購
      買毒品，所以林信朋、黃如信等人都會託伊購買毒品，伊
      並未獲取不法之利益等情，應非子虛。如附表一編號1 至
      6 所示之事實，應係林信朋、黃如信打電話請託被告曹寶
      劍向他人購買海洛因後，再交付林信朋、黃如信施用，而
      林信朋、黃如信所交付之款項亦係被告曹寶劍先前代墊之
      購毒價金。
    8.被告曹寶劍雖曾於檢察官偵查中對於附表二編號1 、2 、
      3 所示行為均自白「涉嫌販賣安非他命我認罪」云云（見
      100 年度偵字第3524號偵卷第187 頁），惟被告曹寶劍於
      警詢時陳稱：「我沒有販賣毒品，我跟黃如信、賴進福、
      周士僑、林信朋等人是朋友關係，我們都有施用第一級毒
      品海洛因的習慣，而我有門路購買，所以他們都會託我購
      買毒品。」（見100 年度偵字第3524號偵卷第2 頁）、「
      我並沒有賺他的錢，我上游拿多少我就向他收多少錢（按
      指附表二編號6 之行為）」（見100 年度偵字第4999號偵
      卷第8 頁），其於偵查中亦供稱：「我並沒有販賣海洛因
      或安非他命，我只是交付海洛因或安非他命給他人，有時
      買毒品的人是先把錢交給我，有時是我把毒品交給買毒品
      的人，買毒品的人才把錢交給我，有時沒交錢給我，我沒
      有賺他們錢」、「（問：為何在緝獲到案時承認有販賣海
      洛因和安非他命的事實？）我當時只是說有交付毒品，沒
      承認販賣。」（見100 年度偵字第3524號偵卷第196 、19
      7 頁），復於本院審理時陳稱：「檢察官在問我的時候，
      我很多次都跟他強調，我沒有販賣海洛因給林信朋。（問
      ：你認罪這個部分是不是你回答的？）我有跟檢察官提起
      很多次，我沒有販賣海洛因給林信朋，我只承認我確實有
      交付毒品給他的動作。」、「（問：知道刑法及毒品危害
      防制條例之「販賣」係以意圖營利為要件？）不是很清楚
      。」（見本院卷二第104 頁、第151 頁背面），是被告曹
      寶劍係因欠缺法律專業知識，誤認其有交付毒品與林信朋
      、黃如信並收取款項之行為，即構成「販賣」之刑責，始
      表示認罪，且此部分自白與上揭證據不符，難認與事實相
      符，自不足採。
    9.被告曹淑珺雖矢口否認有何幫助曹寶劍交付海洛因與林信
      朋、黃如信之犯行，並辯稱：伊不知曹寶劍開車前往與林
      信朋、黃如信見面之目的係為了交付海洛因云云。惟證人
      黃如信於本院審理時具結證稱：「（請問你在跟曹寶劍拿
      毒品的時候，曹淑珺是否曾經在場？）像那次他開車他們
      會在一起，但我都是直接跟曹寶劍拿。（請問你說的是在
      林口7-11的那一次嗎？）是。（問：當時曹淑珺有跟曹寶
      劍一起來是嗎？）是。（問：當時是由誰負責開車？）曹
      寶劍。（請問你與曹寶劍交易當時，曹淑珺人在何處？）
      應該在車上，曹寶劍走下來，曹淑珺在車子裡面。（問：
      你們距離車子有多遠？）在車門旁邊。（問：換言之，曹
      淑珺知道你們在交易毒品是嗎？）應該是看的到。」（見
      本院卷二第90頁背面、第91頁），足認被告曹淑珺應知悉
      被告曹寶劍係代黃如信購得海洛因後再交付其施用之事實
      。又被告曹淑珺於本院準備程序自承：伊幫曹寶劍接過林
      信朋、黃如信及周士僑的電話，也曾陪同曹寶劍一起出門
      與黃如信、周士僑及林信朋見面，都是由曹寶劍下車，見
      面的時間有時在凌晨，地點有時在偏僻地區，至於曹寶劍
      為何要下車與他們見面，我不知道等語（見本院卷一第45
      頁），復於本院審理時陳稱：「我知道曹寶劍有施用毒品
      ，所以我猜他身邊的朋友應該也會施用毒品。」、「（問
      ：你跟你老公一起開車出去找朋友，而你又在車上等你老
      公的情形常常發生嗎？）是，大概一個星期會有兩到三次
      發生這樣的情形。」（見本院卷二第154 頁）。衡情一般
      人鮮少於凌晨偕同配偶前往外地與他人會面，亦鮮少相約
      於偏僻地區與友人匆匆相聚後即離去，且抵達時由曹寶劍
      一人下車，被告曹淑珺一人獨留車上，曹寶劍之行為舉止
      異於常情事理，被告曹淑珺竟未加詢問，顯見被告曹淑珺
      事先知悉曹寶劍於附表二編號1 至6 所載時地與林信朋、
      黃如信等人見面之目的在於交付毒品供其2 人施用，其辯
      稱事先不知情云云，應係畏罪卸責之詞，不足採信。被告
      曹淑珺提供其所有之0000000000號行動電話SIM 卡供曹寶
      劍對外聯繫，且明知曹寶劍於附表二編號1 至6 所示時地
      與林信朋、黃如信見面之目的在於交付海洛因供林信朋、
      黃如信施用，而仍陪同曹寶劍開車前往，如曹寶劍開車途
      中有人撥打其電話，被告曹淑珺亦協助代接電話，是被告
      曹淑珺對於上揭被告曹寶劍幫助林信朋、黃如信施用海洛
      因之犯行，實際上已提供助力，應構成所謂「幫助幫助犯
      」。
  (三)、如事實欄四（即附表三）所示犯罪事實：
    1.如附表三編號1 所示犯罪事實，業據被告曹寶劍於警詢、
      本院準備程序及審理時自白不諱（見100 年度偵字第4999
      號偵卷第8 頁及本院卷），證人周士僑於檢察官偵查中及
      本院審理時亦具結證稱：伊確實曾於附表三編號1 所載時
      地與曹寶劍見面，當場伊交付2000元與周士僑等情在卷（
      見100 年度偵字第3524號偵卷第223 、224 頁、本院卷二
      第144 、145 頁），且被告曹寶劍於99年9 月26日18時23
      分許至20時9 分許，曾以0000000000號電話與周士僑所使
      用之0000000000號電話聯繫並對話如下：
     ┌─┬────┬──────────────────┐
     │編│通話時間│通話內容                            │
     │號│        │                                    │
     ├─┼────┼──────────────────┤
     │1 │99年9 月│周士僑：兄ㄟ，你有辦法幫我去拿嗎？我│
     │  │26日18時│        等一下拿錢過去給你。        │
     │  │23分59秒│曹寶劍：這次你要拿錢給我耶，我沒有錢│
     │  │        │        了。                        │
     │  │        │周士僑：我知道。                    │
     │  │        │曹寶劍：好啦。                      │
     │  │        │周士僑：那等一下你打電話給我，我們再│
     │  │        │        約地方。                    │
     │  │        │曹寶劍：好啦。                      │
     ├─┼────┼──────────────────┤
     │2 │99年9 月│曹寶劍：僑，影印本拿到了，我們要約在│
     │  │26日19時│        哪？                        │
     │  │6 分15秒│周士僑：兄ㄟ，我過去找你。          │
     │  │        │曹寶劍：我在昨天晚上那條路。        │
     ├─┼────┼──────────────────┤
     │3 │99年9 月│周士僑：你說在哪裡？                │
     │  │26日19時│曹寶劍：昨天那邊再前面一點，萬中的斜│
     │  │7 分13秒│        對面，靠近西園路那一邊。    │
     │  │        │周士僑：喔，好，我到萬大路的時候再打│
     │  │        │        給你。                      │
     │  │        │曹寶劍：好。                        │
     ├─┼────┼──────────────────┤
     │4 │99年9 月│周士僑：大ㄟ，你說的是什麼國中？    │
     │  │26日19時│曹寶劍：萬中。                      │
     │  │38分47秒│周士僑：萬中靠近哪一邊？            │
     │  │        │曹寶劍：萬中就是你昨天那邊再過去一點│
     │  │        │        ，靠近西園路。              │
     │  │        │周士僑：喔，好。                    │
     ├─┼────┼──────────────────┤
     │5 │99年9 月│周士僑：兄ㄟ，我在萬中的正門口。    │
     │  │26日19時│曹寶劍：好。                        │
     │  │47分36秒│                                    │
     ├─┼────┼──────────────────┤
     │6 │99年9 月│周士僑：兄ㄟ，我們開1 輛白色的喜美汽│
     │  │26日19時│        車。                        │
     │  │50分54秒│曹寶劍：你在萬中對面嗎？            │
     │  │        │周士僑：不是，我在萬中正門口。      │
     │  │        │曹寶劍：你過來，我在對面這邊。      │
     │  │        │周士僑：游泳池那邊嗎？              │
     │  │        │曹寶劍：對，還要再過來一點。        │
     │  │        │周士僑：好。                        │
     ├─┼────┼──────────────────┤
     │7 │99年9 月│曹寶劍：你超過了嗎？                │
     │  │26日19時│周士僑：我們回轉了。                │
     │  │54分11秒│曹寶劍：你是那1台沒有後尾的汽車嗎？ │
     │  │        │周士僑：對啦。                      │
     │  │        │曹寶劍：我在你們後面，我在人行道上面│
     │  │        │        。                          │
     │  │        │周士僑：喔。                        │
     └─┴────┴──────────────────┘
      此有新北市政府警察局刑事警察大隊監聽通話譯文紀錄表
      1 份附卷可稽（見100 年度偵字第3524號偵卷第27、27-1
      頁），足見被告曹寶劍此部分之自白與事實相符，堪認被
      告曹寶劍係受周士僑之請託而代其向藥頭購得海洛因後，
      再於附表三編號1 所載時地將海洛因交付周士僑施用並收
      取其代墊之款項2000元。至於證人周士僑於檢察官訊問時
      及本院審理時具結證稱：當時曹寶劍所交付之物係「舌下
      碇」，而非海洛因云云，惟被告曹寶劍於偵查及本院審理
      時均陳明其所交付者確係海洛因無訛（見100 年度偵字第
      3524號偵卷第230 頁），是證人周士僑此部分之證詞顯屬
      虛偽，應係迴護被告曹寶劍之詞，不足採信。
    2.如附表三編號2 所示犯罪事實，業據被告曹寶劍於檢察官
      偵查中、本院準備程序及審理時自白不諱，核與證人周士
      僑於檢察官偵查中具結證稱：伊曾於附表三編號2 所載時
      地與曹寶劍面會，當場伊交付現金與曹寶劍，曹寶劍則交
      付海洛因與伊等情大致相符（見100 年度偵字第3524 號
      偵卷第224 頁及本院卷二第145頁），且被告曹寶劍於99
      年9 月28日14時16分許至18時34分許，曾以0000000000號
      電話與周士僑所使用之0000000000號電話聯繫並對話如下
      ：
     ┌─┬────┬──────────────────┐
     │編│通話時間│通話內容                            │
     │號│        │                                    │
     ├─┼────┼──────────────────┤
     │1 │99年9 月│周士僑：兄ㄟ，你在哪？              │
     │  │28日14時│曹寶劍：在家裡。                    │
     │  │16分44秒│周士僑：我現在過去找你有嗎？        │
     │  │        │曹寶劍：我沒有錢耶。                │
     │  │        │周士僑：我有錢啊。                  │
     │  │        │曹寶劍：好。                        │
     │  │        │周士僑：現在過去有嗎？              │
     │  │        │曹寶劍：我叫他過來就有了。          │
     │  │        │周士僑：那我現在過去你那邊。        │
     │  │        │曹寶劍：好啦。                      │
     │  │        │周士僑：一樣是萬大路那邊嗎？        │
     │  │        │曹寶劍：你來中正國宅。              │
     ├─┼────┼──────────────────┤
     │2 │99年9 月│周士僑：兄ㄟ，你說什麼路跟什麼路？  │
     │  │28日14時│曹寶劍：南機場，中華路跟西藏路那邊。│
     │  │17分54秒│周士僑：我在中和要過去。            │
     │  │        │曹寶劍：那你走萬大路過來，遇到西藏路│
     │  │        │        右轉，遇到中華路右轉，那邊有│
     │  │        │        一家7-11，在那邊等。        │
     │  │        │周士僑：好。                        │
     ├─┼────┼──────────────────┤
     │3 │99年9 月│周士僑：我要7-11了。                │
     │  │28日14時│曹寶劍：你等一下，我朋友馬上回來？  │
     │  │46分25秒│                                    │
     ├─┼────┼──────────────────┤
     │4 │99年9 月│曹寶劍：僑，你在哪裡？              │
     │  │28日15時│周士僑：我在7-11門口。              │
     │  │7 分2 秒│                                    │
     ├─┼────┼──────────────────┤
     │5 │99年9 月│周士僑：兄ㄟ，你朋友走了嗎？        │
     │  │28日18時│曹寶劍：我等一下會跟他見面，我現在人│
     │  │34分12秒│        在土城，怎樣？              │
     │  │        │周士僑：他還沒走的話再幫我一下。    │
     │  │        │曹寶劍：我知道你的意思，我等一下到台│
     │  │        │        北再打給你。                │
     │  │        │周士僑：好。                        │
     └─┴────┴──────────────────┘
      此有新北市政府警察局刑事警察大隊監聽通話譯文紀錄表
      1 份在卷可憑（見100 年度偵字第3524號偵卷第27-1、28
      頁），足見被告曹寶劍此部分之自白與事實相符，堪認被
      告曹寶劍係因周士僑之請託而代為聯絡藥頭，嗣於附表三
      編號2 所載時地交付海洛因與周士僑，並向周士僑收取其
      代墊之款項2000元。
    3.如附表三編號3 所示犯罪事實，訊據被告曹寶劍於警詢、
      本院準備程序坦承不諱（見100 年度偵字第4999號偵卷第
      7 頁背面、本院卷一第45頁），核與證人黃如信於偵查中
      及本院審理時具結證述之情節大致相符（見100 年度毒偵
      字第965 號偵卷第27頁及本院卷二第88頁），且被告曹寶
      劍於99年11月5 日8 時21分許至11時1 分許，曾以000000
      0000號電話與黃如信所使用之0000000000號電話聯繫並對
      話如下：
     ┌─┬────┬──────────────────┐
     │編│通話時間│通話內容（均以台語交談）            │
     │號│        │                                    │
     ├─┼────┼──────────────────┤
     │1 │99年11月│黃如信：劍啊。                      │
     │  │5 日8 時│曹寶劍：ㄟ。                        │
     │  │21分15秒│黃如信：ㄟ，我現在有6 、7 百塊，我  │
     │  │        │        可以搬一頓啊沒？            │
     │  │        │曹寶劍：我那個，我等一下，我現在在  │
     │  │        │        ，找信朋。                  │
     │  │        │黃如信：這樣啊！                    │
     │  │        │曹寶劍：我，我找到他，然後再過去你  │
     │  │        │        那邊。                      │
     │  │        │黃如信：好，我拿5百給你。           │
     │  │        │曹寶劍：不用啦，那個不要緊啦，我找  │
     │  │        │        到他就馬上過去。            │
     │  │        │黃如信：喔，好。                    │
     ├─┼────┼──────────────────┤
     │2 │99年11月│黃如信：喂                          │
     │  │5 日9 時│曹寶劍：喂，兄ㄟ，我錢拿到了，你準備│
     │  │29分54秒│        那個，那個，那個寫字的那簽字│
     │  │        │        筆，那個。                  │
     │  │        │黃如信：好，好，好。                │
     ├─┼────┼──────────────────┤
     │3 │99年11月│曹寶劍：信兄，我到了。              │
     │  │5 日11時│黃如信：好，我走出去。              │
     │  │1 分26秒│                                    │
     └─┴────┴──────────────────┘
      此有新北市政府警察局刑事警察大隊監聽通話譯文紀錄表
      及本院100 年6 月16日準備程序勘驗筆錄（含附件）各1
      份附卷可佐（見100 年度偵字第3524號偵卷第6 頁及本院
      卷二第16至19頁），足見被告曹寶劍此部分之自白與事實
      相符，堪認被告曹寶劍係受黃如信之請託代為向藥頭購買
      海洛因後，再於附表三編號3 所載時地將海洛因無償轉讓
      與黃如信。又證人黃如信於檢察官偵查中證稱：伊當時付
      600 、700 元與曹寶劍云云（見100 年度毒偵字第965 號
      卷第27頁），嗣於本院審理時證稱：這一次曹寶劍不跟伊
      拿錢，伊硬塞500 元給曹寶劍云云（見本院卷二第88頁）
      云云，證人黃如信對於此次見面交付之款項金額為何？係
      被告曹寶劍主動收取或黃如信硬塞款項？證人黃如信之供
      述前後不一，實難據以認定被告曹寶劍於附表三編號3所
      載時地曾收受黃如信所交付之金錢；再細繹上開監聽通話
      譯文紀錄表記載黃如信說：「好，我拿5 百給你。」被告
      曹寶劍回答：「不用啦，那個不要緊啦... 」等情，可見
      被告曹寶劍於電話中已表明不向黃如信收取款項之意思，
      足徵被告曹寶劍於本院審理時陳稱：伊於附表三編號3所
      載時地交付海洛因與黃如信時，並未向黃如信收取任何款
      項乙節，應堪採信。公訴人認被告曹寶劍於附表三編號3
      所載時地曾向黃如信收取600 元云云，容有誤會。
    4.公訴人雖認為被告曹寶劍係意圖營利而於附表三編號1、2
      、3 所載時地販賣海洛因與周士僑、黃如信云云。惟被告
      曹寶劍於警詢時即陳稱：「我沒有販賣毒品，我跟黃如信
      、賴進福、周士僑、林信朋等人是朋友關係，我們都有施
      用第一級毒品海洛因的習慣，而我有門路購買，所以他們
      都會託我購買毒品。」（見100 年度偵字第3524號偵卷第
      2 頁）、「黃如信問我有沒有辦法幫他買2 千元海洛因（
      按指附表三編號3 之行為）」、「周士僑要我幫他拿毒品
      海洛因（指附表三編號1 之行為）」（見100 年度偵字第
      4999號偵卷第7 、8 頁）、「該次（指附表三編號1 之行
      為）我拿給周士僑的海洛因是我向小胖買的，我沒有賺周
      士僑的錢。」（見100 年度偵字第3524號偵卷第231 頁）
      。證人周士僑於檢察官訊問時亦具結證稱：如附表三編號
      1 、2 所示事實，均係「我請託曹寶劍向朋友拿」（見10
      0 年度偵字第223 頁），復於本院審理時具結證稱：「我
      跟他（指曹寶劍）是朋友，與他關係還不錯。」、「（問
      ：你是否有在跟曹寶劍通話的過程中，有談論到購買毒品
      之情事？）我沒有向他購買過毒品，但有一起合夥出錢購
      買過。（問：你可否敘述合夥購買的過程為何？）我拿錢
      給曹寶劍，告知他我身上只剩1000元，剩下的款項請他先
      幫我想辦法處理，但有時曹寶劍會先幫我墊款，之後由曹
      寶劍去購買海洛因後，我再用電話與他聯絡，約我們兩個
      人的所在之中間地點約見面，此時曹寶劍再將分裝好的毒
      品交付予我。」、「（問：你委託曹寶劍幫你拿海洛因究
      竟是有償行為亦或無償行為？）曹寶劍沒有賺我任何傭金
      ，係為無償行為。」（見本院卷二第143 頁背面、第144
      頁、第146 頁背面）。證人黃如信於本院審理時亦具結證
      稱：「（問：請問這一次曹寶劍有跟你收錢嗎？）他不跟
      我拿錢，但是我有硬塞錢給他，因為以前我情況不是很好
      的時候，他都一直幫我，我每次請他幫忙調，他都不跟我
      拿錢。」、「我們交情一直都很好，我是請他幫我調一下
      。」、「我們有共同吸食，我知道他有地方可以拿，所以
      請他幫我調。」（見本院卷二第88頁、第90頁）。堪認被
      告曹寶劍辯稱其於附表三編號1 、2 、3 所載時地交付海
      洛因與周士僑、黃如信，均未獲取不法之利益乙節，應堪
      採信。至於臺灣板橋地方法院檢察署100 年1 月25日訊問
      筆錄固記載被告曹寶劍對於附表三編號1 、2 、3 所示行
      為均陳稱「涉嫌販賣安非他命我認罪」等語（見100 年度
      偵字第3524號偵卷第188 頁），惟本院勘驗檢察官偵訊錄
      影光碟結果，該次筆錄第3 頁即100 年度偵字第3524號偵
      卷第188 頁第14行記載被告曹寶劍回答：「這次涉嫌販賣
      海洛因我認罪」，實際上被告曹寶劍係回答：「我幫他拿
      ，我認罪」，又該偵卷第189 頁倒數第9 行漏未記載被告
      曹寶劍陳稱：「大家都『結』在一起買，大家都一起吃（
      均台語）」等語，此有本院100 年5 月12日準備程序筆錄
      在卷可考（見本院卷一第15 3頁背面）。是公訴人認被告
      曹寶劍於偵查中已自白販賣海洛因與周士僑、黃如信云云
      ，尚有誤會。再者，被告曹寶劍於本院審理時陳稱：「（
      問：知道刑法及毒品危害防制條例之「販賣」係以意圖營
      利為要件？）不是很清楚。」（見本院卷二第151 頁背面
      ）顯見被告曹寶劍係因欠缺法律專業知識，誤認其有交付
      毒品與周士僑、黃如信，並收取周士僑所交付之款項，即
      構成「販賣」刑責，始表示認罪，且此部分自白既與上揭
      證據不符，難認與事實相符，自不足採。
  (四)、如事實欄五所示之犯罪事實：
      被告曹寶劍於檢察官偵查中、本院準備程序及審理時均坦
      承於上揭事實欄五所記載之時間、地點、方法購入前開空
      氣槍2 支等情不諱，惟矢口否認有何違反槍砲彈藥刀械管
      制條例之犯行，並辯稱：伊不知上開空氣槍2 支均具有殺
      傷力云云。惟查：
    1.扣案空氣槍2 支經新北市政府警察局鑑定結果，其中空氣
      槍1 支（槍枝管制編號：新北鑑0000000000），認係氣體
      動力式槍枝，以小型高壓氣體鋼瓶內氣體為發射動力，經
      以金屬彈丸測試3 次，其中彈丸（直徑5.96mm、重量0.88
      g ）最大發射速度為每秒116 公尺，計算其動能約5.9 焦
      耳，換算其單位面積動能為每平方公分21焦耳，另空氣槍
      1 支（槍枝管制編號：新北鑑0000000000），認係氣體動
      力式槍枝，以小型高壓氣體鋼瓶內氣體為發射動力，經以
      金屬彈丸測試3 次，其中彈丸（直徑5.97mm、重量0.88 g
      ）最大發射速度為每秒122 公尺，計算其動能約6.5 焦耳
      ，換算其單位面積動能為每平方公分23焦耳，此有新北市
      政府警察局100 年1 月27日北警鑑字第1000015713號鑑驗
      書1 份在卷可稽（見100 年度偵字第4999號偵卷第110 至
      111 頁）。又鑑定槍枝殺傷力之有無，本不限以同時扣得
      之子彈或金屬彈丸為唯一測試方法，若依適當子彈或金屬
      彈丸測試結果認具有殺傷力，亦足當之（參考最高法院98
      年度台上字第6553號判決意旨）。苟鑑定時使用不適合該
      槍枝發射之子彈或金屬彈丸，例如使用直徑太小或太大、
      重量太重或太輕之子彈或金屬彈丸，可能造成子彈或彈丸
      無法發射，或發射後動能明顯不足之結果，自非正確之鑑
      定方法。是新北市政府警察局分別採用適合上開空氣槍之
      使用之彈丸，測試該空氣槍2 枝是否具有殺傷力，自屬正
      確之鑑定方式。被告曹寶劍及其辯護人既未主張鑑定測試
      人員有何捏造測試紀錄之情事，本院亦查無任何證據足資
      證明測試人員有故為不實鑑定之違法行為，則測試人員本
      其專業技術及經驗所為之上開測試及紀錄，自堪採信。從
      而，被告曹寶劍及其辯護人以「上開鑑定之方法及過程是
      否適當，以及結果是否容有誤差值等情，實仍存在相當之
      爭議」為由，聲請將上開空氣槍2 支再送法務部調查局鑑
      定是否具有殺傷力，及函請新北市政府警察局刑事鑑識中
      心說明就上開空氣槍2 支以金屬彈丸測試3 次時，各3 次
      之金屬彈丸直徑、重量為何？各3 次之發射速度及換算單
      位面積動能焦耳數各為何？等節，均無必要。
    2.按認定槍砲彈藥刀械管制條例之槍枝殺傷力標準，係以在
      最具威力之適當距離，以彈丸可穿入人體皮肉層之動能為
      基準；又所謂殺傷力之相關數據：(一)依美國軍醫總署定義
      ：彈丸撞擊動能達58磅呎（約為78.6焦耳），則足以使人
      喪失戰鬥能力；(二)另依刑事警察局對活豬作射擊測試結果
      ，彈丸單位面積動能達每平方公分24焦耳，則足以穿入豬
      隻皮肉層；(三)依日本科學警察研究所之研究結果，彈丸單
      位面積動能達每平方公分20焦耳，則足以穿入人體皮肉層
      ，已據前開新北市政府警察局鑑定書中說明甚詳，其中美
      國軍醫總署之每平方公分78.6焦耳數據標準，乃針對兵員
      戰鬥力喪失所作，與一般人皮肉受傷之損害有間；另刑事
      警察局之數據標準，則係對活豬作射擊測試之結果；本件
      扣案空氣槍2 支經實際試射結果，在最具威力之適當距離
      內，彈丸單位面積動能既然至少可達每平方公分21焦耳及
      23焦耳，依上述日本科學警察研究所關於彈丸單位面積動
      能達每平方公分20焦耳，即足以穿入人體皮肉層之研究結
      果，足認上開空氣槍2 支均具有殺傷力甚明。
    3.被告曹寶劍雖於本院辯稱：伊為避免違法持有具殺傷力之
      空氣槍，曾於99年初將上開空氣槍攜至台北市○○區○○
      街及長沙街或貴陽街口之華山玩具槍店付費測速，當時該
      店某體型偏瘦、身高中等、年約20餘歲之男性雇員，向伊
      表示測速結果為合法云云，惟未能提出上述男性雇員之真
      實姓名年籍資料供本院傳喚，其空言所辯自難憑採。況被
      告曹寶劍於本院準備程序時陳稱：上開空氣槍伊曾射擊過
      ，有穿過厚紙板，伊對起訴書記載持有空氣槍部分認罪等
      語（見本院卷一第45頁）。被告曹寶劍曾試射上開空氣槍
      ，擊發之彈丸能穿過厚紙板，顯見該空氣槍發射彈丸之單
      位面積動能頗高，應具有殺傷力，其事後翻異前供，否認
      知悉上開空氣槍2 支具有殺傷力，顯係畏罪卸責之詞，不
      足採信。
  (五)、如事實欄六所示之犯罪事實：
      如事實欄六所示被告曹寶劍持有第二級毒品大麻之犯罪事
      實，業據被告曹寶劍於檢察官偵查中、本院準備程序及審
      理時均自白不諱（見100 年度偵字第4999號偵卷第172 頁
      背面、本院卷一第109 頁），扣案被告曹寶劍所持有之菸
      草2 包，經交通部民用航空局航空醫務中心鑑定結果，該
      菸草2 包，實稱毛重1.353 公克（含2 袋2 標籤），淨重
      0.438 公克，取樣0.0203公克，驗餘淨重0.4177公克，檢
      出大麻之主要成分四氫大麻酚（Tetrahydrocannabinol）
      ，有該醫務中心100 年2 月24日航藥鑑字第1000924 號毒
      品鑑定書1 紙附卷可稽（見100 年度偵字第4999號偵卷第
      177 頁）。是被告曹寶劍之自白與事實相符，此部分事證
      明確，其犯行洵堪認定。
  (六)、如事實欄七所示之犯罪事實：
      如事實欄七所示被告黃如信施用第一級毒品海洛因之事實
      ，業據被告黃如信於本院準備程序及審理時均自白不諱（
      見本院卷一第141 頁背面），且其於100 年1 月25日為警
      查獲後所採集之尿液檢體，經台灣檢驗科技股份有限公司
      以酵素免疫分析法初驗、氣相層析質譜儀法複驗之結果，
      確呈嗎啡陽性反應，有新北市政府警察局板橋分局100 年
      度查獲毒品嫌疑犯檢體代碼表（檢體編號：A0000000）及
      台灣檢驗科技股份有限公司濫用藥物檢驗報告（報告編號
      ：UL/2011/00000000，報告日期：0000000 ）各1 份附卷
      可憑（見100 年度毒偵字第965 號偵卷第56、57頁），堪
      認被告黃如信自白上揭施用海洛因之犯行與事實相符。又
      被告黃如信前於87年間因施用毒品案件，經臺灣臺北地方
      法院裁定送勒戒處所觀察、勒戒後，認有繼續施用毒品之
      傾向，經同法院裁定令入戒治處所施以強制戒治，於87年
      12月8 日因其強制戒治屆滿3 月，其成效經評估為合格，
      符合停止戒治要件，無繼續戒治之必要，經同法院裁定停
      止戒治，所餘戒治期間，交付保護管束，惟因其於停止戒
      治期間內復施用毒品，違反保護管束應遵守事項情節重大
      ，經同法院裁定撤銷停止戒治，令入戒治處所施以強制戒
      治，於89年11月20日強制戒治期滿執行完畢，乃經同法院
      於90年9 月28日以89年度易緝字第93號判處免刑確定；復
      因於91年間施用第一級毒品案件，經臺灣臺北地方法院以
      94年度訴字第968 號判決處有期徒刑6 月，如易科罰金以
      銀元300 元折算1 日確定，嗣經同法院以96年度聲減字第
      883 號裁定減刑為有期徒刑3 月，如易科罰金以銀元300
      元折算1 日確定，亦有臺灣高等法院被告前案紀錄表1 份
      在卷可考。此部分事證明確，洵堪認定。
二、論罪科刑之法律適用：
  (一)、被告曹寶劍部分：
    1.如事實欄二（即附表一）所示行為：
      按以營利之意圖，而交付毒品與他人，並收取對價者，應
      論以販賣毒品罪；苟非基於營利之意圖，而以原價或低於
      原價有償轉讓毒品與他人者，僅得以轉讓毒品罪論處；若
      無營利之意圖，僅基於幫助施用毒品者取得毒品之目的，
      而出面代購，或合資購買，並分攤價金、分享毒品者，則
      屬應否成立施用毒品罪或其幫助犯之範疇，三者行為互殊
      ，且異其處罰（參考最高法院97年度台上字第1864號判決
      意旨）。查甲基安非他命係毒品危害防制條例第2 條第2
      項第2 款所定之第二級毒品。被告曹寶劍因接獲黃如信以
      電話請託幫「阿和」向藥頭購買甲基安非他命後，基於幫
      助「阿和」施用甲基安非他命之犯意，向藥頭取得甲基安
      非他命後，由曹淑珺陪同前往林口某處山區，將甲基安非
      他命約3 公克交付「阿和」供其施用，並收取「阿和」清
      償其代墊之款項4500元，被告曹寶劍並未獲得不法之利益
      ，依上開說明，被告曹寶劍應係對「阿和」施用第二級毒
      品甲基安非他命之行為予以幫助，屬幫助犯。又幫助犯係
      指幫助他人犯罪者，即以正犯犯罪為要件，至該正犯事後
      是否受刑罰執行，並不影響幫助犯之成立，是「阿和」施
      用第二級毒品甲基安非他命之行為，不論是否遭起訴及判
      刑，本件幫助其施用之被告曹寶劍，仍具幫助他人犯罪之
      行為屬性，應成立施用第二級毒品之幫助犯（參考最高法
      院97 年 度臺上字第4108號判決意旨）。核被告曹寶劍所
      為，係犯刑法第30條第1 項前段、毒品危害防制條例第10
      條第2項 之幫助施用第二級毒品罪。被告曹寶劍幫助「阿
      和」施用第二級毒品前持有甲基安非他命之低度行為，為
      其幫助施用之高度行為所吸收，不另論罪。公訴意旨認被
      告曹寶劍係犯毒品危害防制條例第4 條第2 項之販賣第二
      級毒品罪云云，容有未洽，已如前述，惟其行為外觀均係
      交付甲基安非他命與「阿和」，基本社會事實相同，爰變
      更起訴法條。又被告所犯幫助施用第二級毒品，屬幫助他
      人實行犯罪之行為，爰依刑法第30條第2 項規定，按施用
      第二級毒品正犯之刑減輕之。
    2.如事實欄三（即附表二編號1至6）所示行為：
      被告曹寶劍如附表二編號1 至6 所示之行為，均係因其接
      獲林信朋、黃如信以電話請託幫忙代購海洛因後，基於幫
      助林信朋、黃如信施用海洛因之犯意，始向藥頭購入海洛
      因再交付林信朋、黃如信施用，並向林信朋、黃如信收取
      其代墊之購毒款項，被告曹寶劍主觀上無營利之意圖，客
      觀上亦未獲取不法之利益，依上開說明，被告曹寶劍應係
      對林信朋、黃如信施用第一級毒品海洛因之行為予以幫助
      ，屬幫助犯。又幫助犯係指幫助他人犯罪者，即以正犯犯
      罪為要件，至該正犯事後是否受刑罰執行，並不影響幫助
      犯之成立，是林信朋、黃如信施用第一級毒品海洛因之行
      為，不論是否遭起訴及判刑，本件幫助其2 人施用之被告
      曹寶劍，仍具幫助他人犯罪之行為屬性，應成立施用第二
      級毒品之幫助犯（參考最高法院97年度臺上字第4108號判
      決意旨）。核被告曹寶劍如附表二編號1 至6 所示之行為
      ，均係犯刑法第30條第1 項前段、毒品危害防制條例第10
      條第1 項之幫助施用第一級毒品罪。被告曹寶劍幫助林信
      朋、黃如信施用第一級毒品前持有海洛因之低度行為，為
      其幫助施用之高度行為所吸收，不另論罪。公訴意旨認被
      告曹寶劍係犯毒品危害防制條例第4 條第1 項之販賣第一
      級毒品罪云云，容有未洽，已如前述，惟其行為外觀均係
      交付海洛因與林信朋、黃如信，基本社會事實相同，爰變
      更起訴法條。又被告所犯幫助施用第一級毒品，屬幫助他
      人實行犯罪之行為，爰依刑法第30條第2 項規定，按施用
      第一級毒品正犯之刑減輕之。
    3.如事實欄四（即附表三編號1至3）所示行為：
      (1)被告曹寶劍如附表三編號1 、2 所示之行為，均係因其
        接獲周士僑以電話請託幫忙代購海洛因後，基於幫助周
        士僑施用海洛因之犯意，始向藥頭購入海洛因再交付周
        士僑施用，並向周士僑收取其代墊之購毒款項，被告曹
        寶劍主觀上無營利之意圖，客觀上亦未獲取不法之利益
        ，依上開說明，被告曹寶劍應係對周士僑施用第一級毒
        品海洛因之行為予以幫助，屬幫助犯。又幫助犯係指幫
        助他人犯罪者，即以正犯犯罪為要件，至該正犯事後是
        否受刑罰執行，並不影響幫助犯之成立，是周士僑施用
        第一級毒品海洛因之行為，不論是否遭起訴及判刑，本
        件幫助其施用之被告曹寶劍，仍具幫助他人犯罪之行為
        屬性，應成立施用第二級毒品之幫助犯（參考最高法院
        97年度臺上字第4108號判決意旨）。核被告曹寶劍如附
        表三編號1 、2 所示之行為，均係犯刑法第30條第1項
        前段、毒品危害防制條例第10條第1 項之幫助施用第一
        級毒品罪。被告曹寶劍幫助周士僑施用第一級毒品前持
        有海洛因之低度行為，為其幫助施用之高度行為所吸收
        ，不另論罪。公訴意旨認被告曹寶劍係犯毒品危害防制
        條例第4 條第1 項之販賣第一級毒品罪云云，容有未洽
        ，已如前述，惟其行為外觀均係交付海洛因與周士僑，
        基本社會事實相同，爰變更起訴法條。又被告曹寶劍所
        犯幫助施用第一級毒品，屬幫助他人實行犯罪之行為，
        爰依刑法第30條第2 項規定，按施用第一級毒品正犯之
        刑減輕之。
      (2)被告曹寶劍如附表三編號3 所示之行為，係無償轉讓海
        洛因與黃如信，被告曹寶劍並未向黃如信收取任何款項
        ，核其所為，係犯毒品危害防制條例第8 條第1 項之轉
        讓第一級毒品罪。被告曹寶劍轉讓前持有海洛因之低度
        行為，為其轉讓之高度行為所吸收，不另論罪。公訴意
        旨認被告曹寶劍係犯毒品危害防制條例第4 條第1 項之
        販賣第一級毒品罪云云，容有未洽，已如前述，惟其行
        為外觀均係交付海洛因與黃如信，基本社會事實相同，
        爰變更起訴法條。又被告曹寶劍於偵查及審理時均自白
        轉讓海洛因與黃如信之犯行，爰依毒品危害防制條例第
        17條第2項規定減輕其刑。
    4.如事實欄五所示行為：
      按未經許可持有空氣槍，其持有之繼續，為行為之繼續，
      亦即一經持有手槍，罪已成立，但其完結須繼續至持有行
      為終了時為止。其間法律縱有變更，然其行為既繼續實施
      至新法施行以後，即與犯罪後法律有變更之情形不同，不
      生新舊法比較適用之問題。被告曹寶劍自99年間起未經許
      可持有扣案空氣槍2 枝，迄100 年1 月25日始為警查獲，
      期間槍砲彈藥刀械管制條例第8 條於100 年1 月5 日公布
      修正，於同年1 月7 日生效，修正後該條規定增訂第6 項
      ：「犯第1 項、第2 項或第4 項有關空氣槍之罪，其情節
      輕微者，得減輕其刑。」依上開說明，被告曹寶劍持有上
      開空氣槍之行為既繼續實施至上述槍砲彈藥刀械管制條例
      修正生效之後，本件自不生新舊法比較適用之問題。核被
      告曹寶劍持有上開具有殺傷力之空氣槍之行為，係犯槍砲
      彈藥刀械管制條例第8 條第4 項之未經許可持有空氣槍罪
      。被告同時持有相同種類之空氣槍2 支，僅構成未經許可
      持有空氣槍一罪。又被告所持有之上開空氣槍，其殺傷力
      尚非強大，且購入後置於住處屋內，未持以另犯他案，足
      徵被告所犯上開之罪，情節尚屬輕微，爰依槍砲彈藥刀械
      管制條例第8 條第6 項規定減輕其刑。
    5.如事實欄六所示行為：
      按大麻係毒品危害防制條例第2 條第2 項第2 款規定之第
      二級毒品。核被告曹寶劍非法持有上開大麻之行為，係犯
      毒品危害防制條例第11條第2 項之持有第二級毒品罪。
    6.被告曹寶劍所犯如附表一所示幫助施用第二級毒品罪、如
      附表二編號1 至6 及附表三編號1 、2 所示幫助施用第一
      級毒品罪、如附表三編號3 所示轉讓第一級毒品罪、如附
      表四所示持有空氣槍罪、如附表五所示持有第二級毒品罪
      ，犯意各別，行為互殊，應分論併罰。又被告曹寶劍有事
      實欄一所載曾受有期徒刑之執行，而於96年12月31日執行
      完畢之紀錄，有其臺灣高等法院被告前案紀錄表1 份在卷
      可考，其受有期徒刑執行完畢後，5 年以內故意再犯上開
      法定刑均含有期徒刑之各罪，均為累犯，均應依刑法第47
      條第1 項規定加重其刑。爰審酌被告曹寶劍任意幫助他人
      取得甲基安非他命、海洛因後交付施用，或轉讓海洛因供
      他人施用，均嚴重危害他人身心健康，且助長毒品流通泛
      濫，其漠視法令禁制，未經許可持有具殺傷力之上開空氣
      槍2 支，惟未持以犯案，所生實害尚輕，其未經許可持有
      第二級毒品大麻之淨重僅0.438 公克，數量尚微，暨其犯
      後坦承犯行，態度尚稱良好等一切情狀，爰分別量處如附
      表一至五主文欄所示之主刑及就併科罰金部分諭知如易服
      勞役之折算標準，並依法定其應執行之刑及就併科罰金部
      分諭知如易科勞役之折算標準（檢察官因誤認被告曹寶劍
      如附表一至三所示行為係構成販賣第二級毒品甲基安非他
      命罪及販賣第一級毒品海洛因罪，而求處被告曹寶劍應執
      行有期徒刑20年，併科罰金50萬元，容有未洽，併予敘明
      ）。
    7.關於沒收部分：
      (1)扣案SONY ERICSSON 牌行動電話手機1 支係被告曹寶劍
        所有、供其犯附表一、附表二編號1 至6 、附表三編號
        1 、2 所示之罪所用之物，業據被告曹寶劍供明在卷，
        爰依刑法第38條第1 項第2 款宣告沒收。又該行動電話
        手機1 支，亦係被告曹寶劍犯附表三編號3 所示轉讓第
        一級毒品罪所用之物，應依毒品危害防制條例第19條第
        1 項規定宣告沒收（該手機已扣案，並無不能沒收時應
        追徵其價額之問題）。
      (2)扣案如附表四所示空氣槍2 支，係違禁物，應依刑法第
        38條第1 項第1 款宣告沒收。
      (3)扣案如附表五所示大麻驗餘淨重0.4177公克，係當場查
        獲之第二級毒品，應依毒品危害防制條例第18條第1 項
        前段規定宣告沒收銷燬之。又盛裝上開大麻之外包裝袋
        2 個，均係被告曹寶劍所有、供盛裝上開大麻以避免散
        逸或受潮之用，業據被告曹寶劍供承在卷，爰依刑法第
        38 條 第1 項第2 款宣告沒收。
  (二)、被告曹淑珺部分：
    1.如事實欄二（即附表一）所示行為：
      按刑法上之幫助犯，係對於犯罪與正犯有共同之認識，而
      以幫助之意思，對於正犯資以助力，而未參與實施犯罪之
      行為者而言（最高法院88年度臺上字第1270號判決意旨參
      照）。又幫助犯予以正犯物質上之助力，或予以精神上之
      助力，以助成正犯犯罪之實現者，皆屬幫助行為。查被告
      曹淑珺明知曹寶劍有施用毒品之習慣，經常與施用毒品之
      人往來並相互調取毒品施用，竟仍提供其所申請之000000
      0000號行動電話門號SIM 卡1 張予曹寶劍對外聯繫使用，
      且於曹寶劍開車或因其他情事不便接聽電話時，協助代接
      電話，復基於幫助曹寶劍交付甲基安非他命與「阿和」，
      以幫助「阿和」施用甲基安非他命之犯意，陪同曹寶劍前
      往林口山區將甲基安非他命交付「阿和」，並於車上相應
      代接行動電話，是被告曹淑珺之上揭行為已予曹寶劍助力
      ，促成曹寶劍幫助「阿和」施用第二級毒品罪之實現，係
      屬「幫助幫助犯」，已如前述。又幫助之幫助，均屬犯罪
      之幫助行為，且不論「阿和」施用第二級毒品甲基安非他
      命之行為是否遭起訴及判刑，本件被告曹淑珺幫助曹寶劍
      以幫助「阿和」施用第二級毒品，仍具幫助他人犯罪之行
      為屬性，應成立施用第二級毒品罪之幫助犯。核被告曹淑
      珺如附表一所示行為，係犯刑法第30條第1 項前段、毒品
      危害防制條例第10條第2 項之幫助施用第二級毒品罪。公
      訴意旨認被告曹淑珺係犯毒品危害防制條例第4 條第2 項
      之販賣第二級毒品罪云云，容有未洽，已如前述，惟其行
      為外觀均為交付甲基安非他命與「阿和」施用，基本社會
      事實同一，爰變更起訴法條。又被告曹淑珺所犯幫助施用
      第二級毒品，屬幫助他人實行犯罪之行為，爰依刑法第30
      條第2 項規定，按施用第二級毒品正犯之刑減輕之。
    2.如事實欄三（即附表二編號1至6）所示行為：
      被告曹淑珺明知曹寶劍有施用毒品之習慣，經常與施用毒
      品之人往來並相互調取毒品施用，竟仍提供其所申請之00
      00000000號行動電話門號SIM 卡1 張予曹寶劍對外聯繫使
      用，且明知曹寶劍於附表二編號1 至6 所示時地與林信朋
      、黃如信見面之目的在於交付海洛因供林信朋、黃如信施
      用，而仍陪同曹寶劍開車前往，如曹寶劍開車途中有人撥
      打其電話，被告曹淑珺亦協助代接電話，是被告曹淑珺對
      於上揭被告曹寶劍幫助林信朋、黃如信施用海洛因之犯行
      ，實際上已提供助力，應構成所謂「幫助幫助犯」，已如
      前述。又幫助之幫助，均屬犯罪之幫助行為，不論林信朋
      、黃如信施用第一級毒品海洛因之行為是否遭起訴及判刑
      ，本件被告曹淑珺幫助曹寶劍以幫助林信朋、黃如信施用
      第一級毒品，仍具幫助他人犯罪之行為屬性，應成立施用
      第一級毒品罪之幫助犯。核被告曹淑珺如附表二編號1 至
      6 所示行為，均係犯刑法第30條第1 項前段、毒品危害防
      制條例第10條第1 項之幫助施用第一級毒品罪。公訴意旨
      認被告曹淑珺係犯毒品危害防制條例第4 條第1 項之販賣
      第一級毒品罪云云，容有未洽，已如前述，惟其行為外觀
      均為交付海洛因與林信朋、黃如信施用，基本社會事實同
      一，爰變更起訴法條。又被告曹淑珺所犯幫助施用第一級
      毒品，屬幫助他人實行犯罪之行為，爰依刑法第30條第2
      項規定，按施用第一級毒品正犯之刑減輕之。
    3.被告曹淑珺所犯如附表一所示幫助施用第二級毒品罪、如
      附表二編號1 至6 所示幫助施用第一級毒品罪，犯意各別
      ，行為互殊，應分論併罰。爰審酌被告曹淑珺幫助其配偶
      曹寶劍任意交付甲基安非他命、海洛因與他人施用，嚴重
      危害他人身心健康，且助長毒品流通泛濫，暨其犯後未坦
      承犯行之態度等一切情狀，爰分別量處如附表一、二主文
      欄所示之主刑，並依法定其應執行之刑（檢察官因誤認被
      告曹淑珺如附表一、二所示行為係構成販賣第二級毒品甲
      基安非他命罪及販賣第一級毒品海洛因罪，而求處被告曹
      淑珺應執行有期徒刑15年，容有未洽，併予敘明）。扣案
      之00 00000000 號SIM 卡1 張係被告曹淑珺申請使用，屬
      其所有、供犯附表一、附表二編號1 至6 所示之罪所用之
      物，爰依刑法第38條第1 項第2 款宣告沒收。
  (三)、被告黃如信部分：
    1.如事實欄二（即附表一）所示行為：
      被告黃如信雖主觀上有幫助曹寶劍意圖營利販賣甲基安非
      他命與「阿和」之犯意，惟曹寶劍並無營利之意圖，係基
      於幫助「阿和」施用甲基安非他命之犯意，代購甲基安非
      他命後自行交付「阿和」施用，已如前述。基於幫助犯之
      限制從屬性，即幫助犯應負之責任範圍不能大過於正犯所
      成立之罪名，本件正犯「阿和」僅構成施用第二級毒品罪
      ，曹寶劍亦僅構成幫助施用第二級毒品罪，則被告黃如信
      自僅構成幫助施用第二級毒品罪。核被告黃如信如附表一
      所示之行為，係犯刑法第30條第1 項前段、毒品危害防制
      條例第10條第2 項之幫助施用第二級毒品罪。公訴意旨認
      被告黃如信係犯毒品危害防制條例第4 條第2 項之販賣第
      二級毒品罪云云，容有未洽，已如前述，惟其行為外觀均
      為交付甲基安非他命與「阿和」施用，基本社會事實同一
      ，爰變更起訴法條。又被告黃如信所犯幫助施用第二級毒
      品，屬幫助他人實行犯罪之行為，爰依刑法第30條第2 項
      規定，按施用第二級毒品正犯之刑減輕之。
    2.如事實欄七（即附表六）所示行為：
      按海洛因係毒品危害防制條例第2 條第2 項第1 款規定之
      第一級毒品，依該條例第10條第1 項規定：「施用第一級
      毒品者，處六月以上五年以下有期徒刑」，又同條例第23
      條第2 項復規定：「觀察、勒戒或強制戒治執行完畢釋放
      後，五年內再犯第十條之罪者，應依法追訴或裁定交付審
      理。」次按施用第一級毒品者，依前揭規定本應科以刑罰
      ，惟基於刑事政策，對合於一定條件之施用者，則依同條
      例第20條、第23條之規定，施以觀察、勒戒或強制戒治之
      保安處分。又毒品危害防制條例於92年7 月9 日修正公布
      ，自93年1 月9 日施行，刪除2 犯及3 犯之規定，一改修
      法前繁雜之處遇程序，並認施用毒品者係屬病患性犯人，
      以觀察、勒戒戒除其身癮，並以強制戒治去除其心癮。其
      中第20條、第23條將施用毒品之刑事處遇程序，區分為「
      初犯」、「五年內再犯」及「五年後再犯」。依其立法理
      由之說明：「初犯」，經觀察、勒戒或強制戒治後，應為
      不起訴處分或不付審理之裁定；經觀察、勒戒或強制戒治
      執行完畢釋放後，「五年內再犯」者，因其再犯率甚高，
      原實施之觀察、勒戒及強制戒治既已無法收其實效，爰依
      法追訴或裁定交付審理。至觀察、勒戒或強制戒治執行完
      畢釋放後，「五年後再犯」者，前所實施之觀察、勒戒或
      強制戒治已足以遮斷其施用毒品之毒癮，為期自新及協助
      其斷除毒癮，仍適用「初犯」規定，先經觀察、勒戒或強
      制戒治之程序。修正前條文所定3 犯以上之情形，因修正
      草案僅區分為初犯、5 年後再犯，自應依修正條文第23條
      第2 項規定處理。從而依該次修正後之規定，僅限於「初
      犯」及「五年後再犯」二種情形，始應先經觀察、勒戒或
      強制戒治之程序。倘被告前於5 年內已再犯，經依法追訴
      處罰，縱其第3 次（或第3 次以上）再度施用毒品之時間
      ，在初犯或前次再犯經觀察、勒戒或強制戒治執行完畢釋
      放5 年以後，已不合於「五年後再犯」之規定，且因前已
      於「五年內再犯」，顯見其再犯率甚高，原實施觀察、勒
      戒或強制戒治，已無法收其實效，即應依該條例第10條處
      罰。至於第3 次（或第3 次以上）施用毒品之時間，是否
      宜有期間限制？以多久為適宜？則分屬刑事政策、專門醫
      學之範圍，非審判機關所能決定，有待循立法途徑解決（
      參照最高法院97年度第5 次刑事庭會議決議。本件被告黃
      如信有事實欄一所載曾因施用毒品案件，先後經強制戒治
      執行完畢、法院判處罪刑確定之情形，有臺灣高等法院被
      告全國前案紀錄表在卷可考，被告前既曾因施用毒品案件
      ，經強制戒治執行完畢釋放後之5 年內，再犯施用毒品罪
      ，並經法院判刑確定且已執行完畢後，又犯本件施用第一
      級毒品罪，即非屬毒品危害防制條例第20條第3 項所規定
      之「五年後再犯」之情形，自應依毒品危害防制條例第23
      條第2 項之規定追訴處罰之。核被告黃如信施用海洛因之
      行為，係犯毒品危害防制條例第10條第1 項之施用第一級
      毒品罪。其為施用而持有海洛因之低度行為，為施用之高
      度行為所吸收，不另論罪。又被告黃如信係於事實欄七所
      示時間、地點、方法，施用海洛因1 次，業據被告黃如信
      於本院準備程序及審理時陳明在卷，起訴書略載被告黃如
      信係於100 年1 月25日為警採尿回溯26小時內某時，在不
      詳處所，以不詳方法，施用海洛因1 次云云，容有未當，
      應予更明。
    3.被告黃如信所犯如附表一所示幫助施用第二級毒品罪、如
      附表六所示施用第一級毒品罪，犯意各別，行為互殊，應
      分論併罰。又被告黃如信有事實欄一所載曾受有期徒刑之
      執行，而於96年7 月18日執行完畢之紀錄，有其臺灣高等
      法院被告前案紀錄表1 份在卷可考，其受有期徒刑執行完
      畢後，5 年以內故意再犯上開法定刑均含有期徒刑之2 罪
      ，均為累犯，均應依刑法第47條第1 項規定加重其刑。爰
      審酌被告黃如信前因施用毒品，經強制戒治及法院判處罪
      刑確定後，猶不知遠離毒害，漠視法令之禁制，其幫助曹
      寶劍交付甲基安非他命與「阿和」施用，危害「阿和」之
      身心健康，並助長毒品流通泛濫，兼衡其施用毒品之行為
      戕害自身健康，暨犯後坦承犯行之態度等一切情狀，分別
      量處如附表一、六主文欄所示之主刑，並依法定其應執行
      之刑（檢察官誤認被告黃如信所為如附表一所示犯行係構
      成販賣第二級毒品罪，並據此求處被告黃如信應執行有期
      徒刑12年，容有未洽，併予敘明）。
    4.關於沒收部分：
     (1)扣案被告黃如信所有之NOKIA 牌行動電話1 支（含00000
       00000 號SIM 卡1 張），係被告黃如信所有、供其犯如
       附表一所示幫助施用第二級毒品罪所用之物，業據被告
       黃如信供明在卷，爰依刑法第38條第1 項第2 款宣告沒
       收。
     (2)如附表六所示扣案之海洛因殘渣（微量），屬當場查獲
       之第一級毒品，應依毒品危害防制條例第18條第1 項前
       段規定宣告沒收銷燬之。裝盛上開海洛因殘渣之外包裝
       袋4 個及注射針筒4 支，均係被告黃如信所有，上開外
       包裝4個 係其供盛裝海洛因以免散逸及防潮之用，上開
       注射針筒4 支係其施用海洛因之工具，業經被告黃如信
       供明在卷，均依刑法第38條第1 項第2 款宣告沒收。
三、其餘扣案物品未宣告沒收之理由：
  (一)、扣案之筆記本2 本，被告曹寶劍、曹淑珺均陳稱該筆記本
      記載之內容均係渠2 人向朋友借錢或朋友向渠2 人借錢之
      紀錄，與本案犯行無關。觀諸該筆記本之記載內容並無被
      告曹寶劍、曹淑珺收取「阿和」、黃如信、林信朋、周士
      僑款項之明確紀錄，亦無有關毒品種類或進價之記載，客
      觀上尚難認定與本案犯行具有關連性，自不得宣告沒收。
  (二)、警方扣得被告曹寶劍所有之海洛因5 包（淨重共計2 公克
      ）、甲基安非他命9 包（淨重共計6.612 公克）、分裝袋
      2 包、塑膠杓子2 支、葡萄糖1 包、海洛因殘渣袋4 個、
      使用過之注射針筒2 支，被告曹寶劍陳稱均係其供自己施
      用毒品所持有之物，與本案犯罪事實無關，無證據證明上
      述扣案物品係被告曹寶劍供犯附表一、二、三所示之罪所
      用之物，亦不得於本案併予宣告沒收。
  (三)、扣案之ANYCALL 牌行動電話手機1 支（含0000000000號SI
      M 卡1 張），係被告曹寶劍所有，惟無證據證明被告曹寶
      劍於犯附表一至三所示之罪時曾使用該手機及門號以聯絡
      藥頭或「阿和」、黃如信、林信朋、周士僑等人，該手機
      及SIM卡與本案無關連性，不得宣告沒收。
  (四)、警方另扣得被告曹寶劍所持有不具有殺傷力之空氣槍1 枝
      （槍枝管制編號：新北鑑0000000000）、瓦斯鋼瓶2 瓶、
      小瓦斯鋼瓶8 支、短空氣槍1 支、小瓦斯鋼瓶9 支、短空
      氣槍之鋼珠瓶1 瓶、長空氣槍之鋼珠瓶1 瓶及鉛彈丸2 盒
      ，均非屬違禁物，且上開鋼瓶、鋼珠、鉛彈丸等物可供扣
      案不具殺傷力之空氣槍把玩使用，爰不宣告沒收。
據上論斷，應依刑事訴訟法第299 條第1 項前段、第300 條，槍
砲彈藥刀械管制條例第8 條第1 項、第6 項，毒品危害防制條例
第8 條第1 項、第10條第1 項、第2 項、第11條第2 項、第17條
第2 項、第18條第1 項前段、第19條第1 項，刑法第11條、第30
條第1 項前段、第2 項、第47條第1 項、第42條第3 項、第38條
第1 項第1 款、第2 款、第51條第5 款，判決如主文。
本案經檢察官馮成到庭執行職務。
中    華    民    國  100     年    8     月    18    日
                刑事第三庭   審判長法  官   樊季康
                                   法  官   陳伯厚
                                   法  官   連雅婷
上列正本證明與原本無異。
如不服本判決，應於判決送達後10日內敘明上訴理由，向本院提
出上訴狀 (應附繕本) ，上訴於臺灣高等法院。其未敘述上訴理
由者，應於上訴期間屆滿後20日內向本院補提理由書「切勿逕送
上級法院」。
                                   書記官   陳秀慧
中    華    民    國   100    年    8     月    29    日
附表一：
┌──┬───┬──┬───────────┬─────────┐
│時間│地  點│交付│犯     罪    事     實│主              文│
│    │      │對象│                      │                  │
├──┼───┼──┼───────────┼─────────┤
│99年│臺北縣│真實│黃如信基於幫助真實姓名│曹寶劍幫助施用第二│
│11月│林口市│姓名│年籍不詳之成年人「阿和│級毒品，累犯，處有│
│05日│（現改│年籍│」施用第二級毒品甲基安│期徒刑捌月；扣案之│
│20時│制為新│不詳│非他命之犯意，持其所有│SONY ERICSSON 牌行│
│21分│北市林│之綽│插放0000000000號SIM 卡│動電話手機壹支沒收│
│許通│口區）│號「│之NOKIA 牌行動電話手機│。                │
│聯後│某處山│阿和│，撥打曹寶劍所有插放曹│曹淑珺幫助施用第二│
│不久│區    │」之│淑珺所申請0000000000號│級毒品，處有期徒刑│
│    │      │成年│SIM 卡之SONY ERICSSON │陸月；扣案之098910│
│    │      │男子│牌行動電話手機，向曹寶│6305 號SIM卡壹張沒│
│    │      │    │劍表示「阿和」欲購買3 │收。              │
│    │      │    │公克之甲基安非他命，請│黃如信幫助施用第二│
│    │      │    │曹寶劍幫忙向藥頭調取甲│級毒品，累犯，處有│
│    │      │    │基安非他命後交付「阿和│期徒刑捌月，扣案之│
│    │      │    │」等語，曹寶劍受此請託│NOKIA 牌行動電話手│
│    │      │    │後，即基於幫助「阿和」│機壹支（含00000000│
│    │      │    │施用甲基安非他命之犯意│91號SIM 卡壹張）沒│
│    │      │    │，先於不詳時地向藥頭以│收。              │
│    │      │    │每公克約新臺幣（下同）│                  │
│    │      │    │1500元至2000 元 之價格│                  │
│    │      │    │購入甲基安非他命約5 公│                  │
│    │      │    │克（分成5 包，每包約1 │                  │
│    │      │    │公克），曹淑珺則基於幫│                  │
│    │      │    │助曹寶劍以幫助「阿和」│                  │
│    │      │    │施用甲基安非他命之犯意│                  │
│    │      │    │，陪同曹寶劍開車於左列│                  │
│    │      │    │時間、地點與「阿和」見│                  │
│    │      │    │面後，由曹寶劍將甲基安│                  │
│    │      │    │非他命3 包（約3 公克）│                  │
│    │      │    │交付「阿和」供其施用，│                  │
│    │      │    │並收取「阿和」交付之  │                  │
│    │      │    │4500元（曹寶劍未獲得不│                  │
│    │      │    │法之利益）。          │                  │
└──┴───┴──┴───────────┴─────────┘
附表二：
┌─┬──┬───┬──┬─────────┬─────────┐
│編│時間│地點  │交付│犯    罪   事   實│主              文│
│號│    │      │對象│                  │                  │
├─┼──┼───┼──┼─────────┼─────────┤
│1 │99年│臺北縣│林信│林信朋使用0000000 │曹寶劍幫助施用第一│
│  │11月│樹林市│朋  │246 號及其女友李翊│級毒品，累犯，處有│
│  │16日│(現改 │    │菱名下之0000000000│期徒刑壹年；扣案之│
│  │05時│制為新│    │號電話，撥打曹寶劍│SONY ERICSSON 牌行│
│  │15分│北市樹│    │所有插放曹淑珺申請│動電話手機壹支沒收│
│  │許通│林區) │    │之0000000000號SIM │。                │
│  │聯後│仁愛街│    │卡之SONY ERICSSON │曹淑珺幫助施用第一│
│  │不久│11號1 │    │牌行電話手機，商請│級毒品，處有期徒刑│
│  │    │樓C室 │    │曹寶劍幫其調取海洛│拾月；扣案之098910│
│  │    │林信朋│    │因施用，曹寶劍因受│6305號SIM 卡壹張沒│
│  │    │住處巷│    │林信朋之請託，遂基│收。              │
│  │    │口    │    │於幫助林信朋施用第│                  │
│  │    │      │    │一級毒品海洛因之犯│                  │
│  │    │      │    │意，先於不詳時地向│                  │
│  │    │      │    │藥頭取得海洛因（重│                  │
│  │    │      │    │量不詳，惟無證據證│                  │
│  │    │      │    │明純質淨重逾10公克│                  │
│  │    │      │    │），曹淑珺則基於幫│                  │
│  │    │      │    │助曹寶劍以幫助林信│                  │
│  │    │      │    │朋施用第一級毒品海│                  │
│  │    │      │    │洛因之犯意，由曹淑│                  │
│  │    │      │    │珺陪同曹寶劍開車前│                  │
│  │    │      │    │往左列地點，由曹寶│                  │
│  │    │      │    │劍將重約半錢之海洛│                  │
│  │    │      │    │因以其買進價格2000│                  │
│  │    │      │    │元之代價交付成年人│                  │
│  │    │      │    │林信朋，林信朋則交│                  │
│  │    │      │    │付2000元與曹寶劍（│                  │
│  │    │      │    │曹寶劍未獲得不法利│                  │
│  │    │      │    │益）。            │                  │
├─┼──┼───┼──┼─────────┼─────────┤
│2 │99年│國道3 │林信│林信朋使用0000000 │曹寶劍幫助施用第一│
│  │11月│號土城│朋  │246 號電話，撥打曹│級毒品，累犯，處有│
│  │20日│交流道│    │寶劍所有插放曹淑珺│期徒刑壹年；扣案之│
│  │02時│附近  │    │所申請之0000000000│SONY ERICSSON 牌行│
│  │07分│      │    │號SIM 卡之SONY    │動電話手機壹支沒收│
│  │許通│      │    │ERICSSON牌行電話手│。                │
│  │聯後│      │    │機，商請曹寶劍幫其│曹淑珺幫助施用第一│
│  │不久│      │    │調取海洛因施用，曹│級毒品，處有期徒刑│
│  │    │      │    │寶劍因受林信朋之請│拾月；扣案之098910│
│  │    │      │    │託，遂基於幫助林信│6305號SIM 卡壹張沒│
│  │    │      │    │朋施用第一級毒品海│收。              │
│  │    │      │    │洛因之犯意，先於不│                  │
│  │    │      │    │詳時地向藥頭取得海│                  │
│  │    │      │    │洛因（重量不詳，惟│                  │
│  │    │      │    │無證據證明純質淨重│                  │
│  │    │      │    │逾10公克），曹淑珺│                  │
│  │    │      │    │則基於幫助曹寶劍以│                  │
│  │    │      │    │幫助林信朋施用第一│                  │
│  │    │      │    │級毒品海洛因之犯意│                  │
│  │    │      │    │，由曹淑珺陪同曹寶│                  │
│  │    │      │    │劍開車前往左列地點│                  │
│  │    │      │    │，由曹寶劍將重未逾│                  │
│  │    │      │    │1 錢之海洛因以其買│                  │
│  │    │      │    │進價格8000元之代價│                  │
│  │    │      │    │交付林信朋，林信朋│                  │
│  │    │      │    │則交付8000元與曹寶│                  │
│  │    │      │    │劍（曹寶劍未獲得不│                  │
│  │    │      │    │法利益）。        │                  │
├─┼──┼───┼──┼─────────┼─────────┤
│3 │99年│臺北縣│林信│林信朋使用00000000│曹寶劍幫助施用第一│
│  │12月│樹林市│朋  │79、0000000000號電│級毒品，累犯，處有│
│  │09日│仁愛街│    │話，撥打曹寶劍所有│期徒刑壹年；扣案之│
│  │03時│11號1 │    │插放曹淑珺所申請之│SONY ERICSSON 牌行│
│  │14分│樓C室 │    │0000000000號SIM 卡│動電話手機壹支沒收│
│  │許通│林信朋│    │之SONY ERICSSON 牌│。                │
│  │聯後│住處巷│    │行電話手機，商請曹│曹淑珺幫助施用第一│
│  │不久│口早餐│    │寶劍幫其調取海洛因│級毒品，處有期徒刑│
│  │    │店    │    │施用，曹寶劍因受林│拾月；扣案之098910│
│  │    │      │    │信朋之請託，遂基於│6305號SIM 卡壹張沒│
│  │    │      │    │幫助林信朋施用第一│收。              │
│  │    │      │    │級毒品海洛因之犯意│                  │
│  │    │      │    │，先於不詳時地向藥│                  │
│  │    │      │    │頭取得海洛因（重量│                  │
│  │    │      │    │不詳，惟無證據證明│                  │
│  │    │      │    │純質淨重逾10公克）│                  │
│  │    │      │    │，曹淑珺則基於幫助│                  │
│  │    │      │    │曹寶劍以幫助林信朋│                  │
│  │    │      │    │施用第一級毒品海洛│                  │
│  │    │      │    │因之犯意，由曹淑珺│                  │
│  │    │      │    │陪同曹寶劍開車前往│                  │
│  │    │      │    │左列地點，由曹寶劍│                  │
│  │    │      │    │將重約4 分之1錢 之│                  │
│  │    │      │    │海洛因以其買進價格│                  │
│  │    │      │    │4000元之代價交付林│                  │
│  │    │      │    │信朋，林信朋則交付│                  │
│  │    │      │    │4000元與曹寶劍（曹│                  │
│  │    │      │    │寶劍未獲得不法利益│                  │
│  │    │      │    │）。              │                  │
├─┼──┼───┼──┼─────────┼─────────┤
│4 │99年│臺北縣│林信│林信朋使用0000000 │曹寶劍幫助施用第一│
│  │12月│中和市│朋  │179 號電話，撥打曹│級毒品，累犯，處有│
│  │11日│(現改 │    │寶劍所有插放曹淑珺│期徒刑壹年；扣案之│
│  │2 時│制為新│    │所申請之0000000000│SONY ERICSSON 牌行│
│  │2 分│北市中│    │號SIM 卡之SONY    │動電話手機壹支沒收│
│  │（起│和區) │    │ERICSSON 牌行電話 │。                │
│  │訴書│民富街│    │手機，商請曹寶劍幫│曹淑珺幫助施用第一│
│  │誤載│與員山│    │其調取海洛因施用，│級毒品，處有期徒刑│
│  │為7 │路口附│    │曹寶劍因受林信朋之│拾月；扣案之098910│
│  │時57│近    │    │請託，遂基於幫助林│6305號SIM 卡壹張沒│
│  │分）│      │    │信朋施用第一級毒品│收。              │
│  │許通│      │    │海洛因之犯意，先於│                  │
│  │聯後│      │    │不詳時地向藥頭取得│                  │
│  │不久│      │    │海洛因（重量不詳，│                  │
│  │    │      │    │惟無證據證明純質淨│                  │
│  │    │      │    │重逾10公克），曹淑│                  │
│  │    │      │    │珺則基於幫助曹寶劍│                  │
│  │    │      │    │以幫助林信朋施用第│                  │
│  │    │      │    │一級毒品海洛因之犯│                  │
│  │    │      │    │意，由曹淑珺陪同曹│                  │
│  │    │      │    │寶劍開車前往左列地│                  │
│  │    │      │    │點，由曹寶劍將重約│                  │
│  │    │      │    │半錢之海洛因交付林│                  │
│  │    │      │    │信朋，林信朋則交付│                  │
│  │    │      │    │4000元與曹寶劍（曹│                  │
│  │    │      │    │寶劍買進該半錢海洛│                  │
│  │    │      │    │因之價格為8000 元 │                  │
│  │    │      │    │，故曹寶劍未獲得不│                  │
│  │    │      │    │法利益）。        │                  │
├─┼──┼───┼──┼─────────┼─────────┤
│5 │99年│臺北縣│林信│林信朋使用00000000│曹寶劍幫助施用第一│
│  │12月│樹林市│朋  │79號電話，撥打曹寶│級毒品，累犯，處有│
│  │11日│仁愛街│    │劍所有插放曹淑珺所│期徒刑壹年；扣案之│
│  │8 時│11號1 │    │申請之0000000000號│SONY ERICSSON 牌行│
│  │1 分│樓C室 │    │SIM 卡之SONY      │動電話手機壹支沒收│
│  │（起│林信朋│    │ERICSSON 牌行電話 │。                │
│  │訴書│住處巷│    │手機，商請曹寶劍幫│曹淑珺幫助施用第一│
│  │誤載│口早餐│    │其調取海洛因施用，│級毒品，處有期徒刑│
│  │為7 │店    │    │曹寶劍因受林信朋之│拾月；扣案之098910│
│  │時57│      │    │請託，遂基於幫助林│6305號SIM 卡壹張沒│
│  │分）│      │    │信朋施用第一級毒品│收。              │
│  │許通│      │    │海洛因之犯意，先於│                  │
│  │聯後│      │    │不詳時地向藥頭取得│                  │
│  │不久│      │    │海洛因（重量不詳，│                  │
│  │    │      │    │惟無證據證明純質淨│                  │
│  │    │      │    │重逾10 公 克），曹│                  │
│  │    │      │    │淑珺則基於幫助曹寶│                  │
│  │    │      │    │劍以幫助林信朋施用│                  │
│  │    │      │    │第一級毒品海洛因之│                  │
│  │    │      │    │犯意，由曹淑珺陪同│                  │
│  │    │      │    │曹寶劍開車前往左列│                  │
│  │    │      │    │地點，由曹寶劍將重│                  │
│  │    │      │    │約半錢之海洛因以其│                  │
│  │    │      │    │買進價格8000元之代│                  │
│  │    │      │    │價交付林信朋，林信│                  │
│  │    │      │    │朋則交付8000元與曹│                  │
│  │    │      │    │寶劍（曹寶劍未獲得│                  │
│  │    │      │    │不法利益）。      │                  │
├─┼──┼───┼──┼─────────┼─────────┤
│6 │99年│臺北縣│黃如│黃如信使用00000000│曹寶劍幫助施用第一│
│  │12月│林口鄉│信  │91號電話，撥打曹寶│級毒品，累犯，處有│
│  │04日│文化二│    │劍所有插放曹淑珺所│期徒刑壹年；扣案之│
│  │20時│路1段 │    │申請之0000000000號│SONY ERICSSON 牌行│
│  │52分│230巷 │    │SIM 卡之SONY      │動電話手機壹支沒收│
│  │許通│78號1 │    │ERICSSON 牌行電話 │。                │
│  │聯後│樓黃如│    │手機，商請曹寶劍幫│曹淑珺幫助施用第一│
│  │不久│信住處│    │其調取海洛因施用，│級毒品，處有期徒刑│
│  │    │旁之7 │    │曹寶劍因受黃如信之│拾月；扣案之098910│
│  │    │-11超 │    │請託，遂基於幫助黃│6305號SIM 卡壹張沒│
│  │    │商    │    │如信施用第一級毒品│收。              │
│  │    │      │    │海洛因之犯意，先於│                  │
│  │    │      │    │不詳時地向藥頭取得│                  │
│  │    │      │    │海洛因（重量不詳，│                  │
│  │    │      │    │惟無證據證明純質淨│                  │
│  │    │      │    │重逾10公克），曹淑│                  │
│  │    │      │    │珺則基於幫助曹寶劍│                  │
│  │    │      │    │以幫助林信朋施用第│                  │
│  │    │      │    │一級毒品海洛因之犯│                  │
│  │    │      │    │意，由曹淑珺陪同曹│                  │
│  │    │      │    │寶劍開車前往左列地│                  │
│  │    │      │    │點，由曹寶劍將重量│                  │
│  │    │      │    │未逾8 分之1 錢之海│                  │
│  │    │      │    │洛因以其買進價格  │                  │
│  │    │      │    │2000元之代價交付黃│                  │
│  │    │      │    │如信，黃如信則交付│                  │
│  │    │      │    │2000元與曹寶劍（曹│                  │
│  │    │      │    │寶劍未獲得不法利益│                  │
│  │    │      │    │）。              │                  │
└─┴──┴───┴──┴─────────┴─────────┘
附表三：
┌─┬──┬───┬──┬─────────┬─────────┐
│編│時間│地點  │購毒│犯    罪   事   實│主              文│
│號│    │      │者  │                  │                  │
├─┼──┼───┼──┼─────────┼─────────┤
│1 │99年│臺北市│周士│周士僑使用0000000 │曹寶劍幫助施用第一│
│  │09月│萬華區│僑  │132 號電話，撥打曹│級毒品，累犯，處有│
│  │26日│萬華國│    │寶劍所有插放曹淑珺│期徒刑壹年，扣案之│
│  │19時│中前  │    │申請之0000000000  │SONY ERICSSO牌行動│
│  │54分│      │    │號SIM 卡之SONY    │電話手機壹支沒收。│
│  │許通│      │    │ERICSSO 牌行動電話│                  │
│  │聯後│      │    │手機聯絡，商請曹寶│                  │
│  │不久│      │    │劍幫其調取海洛因施│                  │
│  │    │      │    │用，曹寶劍遂基於幫│                  │
│  │    │      │    │助周士僑施用第一級│                  │
│  │    │      │    │毒品海洛因之犯意，│                  │
│  │    │      │    │先於不詳時地向藥頭│                  │
│  │    │      │    │取得海洛因( 重量不│                  │
│  │    │      │    │詳，惟無證據證明純│                  │
│  │    │      │    │質淨重逾10公克）曹│                  │
│  │    │      │    │寶劍再於左列時地將│                  │
│  │    │      │    │海洛因重約8 分之1 │                  │
│  │    │      │    │錢以其買進之價格  │                  │
│  │    │      │    │2000元之代價交付周│                  │
│  │    │      │    │士僑，周士僑則交付│                  │
│  │    │      │    │2000元與曹寶劍( 曹│                  │
│  │    │      │    │寶劍未獲得不法利益│                  │
│  │    │      │    │）。              │                  │
│  │    │      │    │                  │                  │
│  │    │      │    │                  │                  │
├─┼──┼───┼──┼─────────┼─────────┤
│2 │99年│臺北市│周士│周士僑使用0000000 │曹寶劍幫助施用第一│
│  │09月│萬華區│僑  │132 號電話，撥打曹│級毒品，累犯，處有│
│  │28日│中華路│    │寶劍所有插放曹淑珺│期徒刑壹年，扣案之│
│  │15時│某7-11│    │申請之0000000000號│SONY ERICSSO牌行動│
│  │07分│超商前│    │SIM 卡之SONY      │電話手機壹支沒收。│
│  │（起│      │    │ERICSSO牌行動電話 │                  │
│  │訴書│      │    │手機聯絡，商請曹寶│                  │
│  │誤載│      │    │曹寶劍幫其調取海洛│                  │
│  │為14│      │    │因施用，曹寶劍遂基│                  │
│  │時16│      │    │於幫助周士僑施用第│                  │
│  │分）│      │    │一級毒品海洛因之犯│                  │
│  │許通│      │    │意，先於不詳時地向│                  │
│  │聯後│      │    │藥頭取得海洛因( 重│                  │
│  │不久│      │    │量不詳，惟無證據證│                  │
│  │    │      │    │明純質淨重逾10 公 │                  │
│  │    │      │    │克），曹寶劍再於左│                  │
│  │    │      │    │列時地將海洛因重約│                  │
│  │    │      │    │8 分之1 錢以其買進│                  │
│  │    │      │    │之價格2000元之代價│                  │
│  │    │      │    │交付周士僑，周士僑│                  │
│  │    │      │    │則交付2000元與曹寶│                  │
│  │    │      │    │劍( 曹寶劍未獲得不│                  │
│  │    │      │    │法利益）。        │                  │
├─┼──┼───┼──┼─────────┼─────────┤
│3 │99年│臺北縣│黃如│黃如信使用0000000 │曹寶劍轉讓第一級毒│
│  │11月│林口市│信  │591 號電話，撥打曹│品，累犯，處有期徒│
│  │05日│文化二│    │寶劍所有插放曹淑珺│刑壹年，扣案之SONY│
│  │11時│路1段 │    │申請之0000000000號│ERICSSO 牌行動電話│
│  │01分│230巷 │    │SIM 卡之SONY      │手機壹支沒收。    │
│  │許通│78號1 │    │ERICSSO 牌行動電話│                  │
│  │聯後│樓黃如│    │手機聯絡，商請曹寶│                  │
│  │不久│信住處│    │劍幫其調取海洛因施│                  │
│  │    │旁之7 │    │用，曹寶劍即基於轉│                  │
│  │    │-11超 │    │讓第一級毒品海洛因│                  │
│  │    │商    │    │之犯意，先於不詳時│                  │
│  │    │      │    │地向藥頭取得海洛因│                  │
│  │    │      │    │ (重量不詳，惟無證│                  │
│  │    │      │    │據證明純質淨重逾10│                  │
│  │    │      │    │公克），曹寶劍再於│                  │
│  │    │      │    │左列時地將海洛因重│                  │
│  │    │      │    │約8 分之1 錢無償轉│                  │
│  │    │      │    │讓與黃如信（曹寶劍│                  │
│  │    │      │    │未收取任何款項）。│                  │
└─┴──┴───┴──┴─────────┴─────────┘
附表四：
┌──────────────────────┬────────┐
│主                                        文│備            註│
├──────────────────────┼────────┤
│曹寶劍未經許可，持有空氣槍，累犯，處有期徒刑│即事實欄五記載之│
│壹年拾月，併科罰金新臺幣陸萬元，罰金如易服勞│犯罪事實。      │
│役，以新臺幣壹仟元折算壹日。扣案之空氣槍貳支│                │
│（槍枝管制編號：新北鑑0000000000及新北鑑    │                │
│00000000 00 ），均沒收。                    │                │
└──────────────────────┴────────┘
附表五：
┌──────────────────────┬────────┐
│主                                        文│備            註│
├──────────────────────┼────────┤
│曹寶劍持有第二級毒品，累犯，處有期徒刑肆月。│即事實欄六記載之│
│扣案之大麻驗餘淨重零點肆壹柒柒公克沒收銷燬之│犯罪事實。      │
│、盛裝上開大麻之外包裝袋貳個均沒收。        │                │
└──────────────────────┴────────┘
附表六：
┌──────────────────────┬────────┐
│主                                        文│備            註│
├──────────────────────┼────────┤
│黃如信施用第一級毒品，累犯，處有期徒刑捌月。│即事實欄七記載之│
│扣案之海洛因殘渣（微量）沒收銷燬之、盛裝上開│犯罪事實。      │
│海洛因殘渣之包裝袋肆個及注射針筒肆支均沒收之│                │
│。                                          │                │
└──────────────────────┴────────┘